臺灣高等法院刑事判決　　　　　　　　　　　　　八十九年度上重更(一)字第五六號
　　上　訴　人　臺灣臺北地方法院檢察署檢察官
　　上　訴　人
　　即　被　告　庚○○
　　選任辯護人　趙國生　律師
　　上　訴　人
　　即　被　告　辛○○
　　選任辯護人　牛湄湄　律師
　　上　訴　人
　　即　被　告　己○○
　　選任辯護人　林廷隆　律師
　　上　訴　人
　　即　被　告　壬○○
　　選任辯護人　吳文正　律師
　　　　　　　　丁中原　律師
　　上　訴　人
　　即　被　告　寅○○
　　選任選護人　孫天騏　律師
　　上　訴　人
　　即　被　告　巳○○
　　選任辯護人　吳文正　律師
　　　　　　　　丁中原　律師
　　上　訴　人
　　即　被　告　未○○
　　　　　　　　酉○○
　　　　　　　(即陳又鳳)
　　共　　　同
　　選任辯護人　謝聰文　律師
　　上　訴　人
　　即　被　告　Ａ○○
　　　　　　　(即唐東隆)
　　　　　　　　Ｂ○○
　　　　　　　　Ｃ○○
　　　　　　　　Ｄ○○
　　　　　　　　Ｅ○○
　　　　　　　　Ｇ○○
　　共　　　同
　　選任辯護人　余淑杏　律師
　　　　　　　　賴淑惠　律師
　　上　訴　人
　　即　被　告　卯○○
　　　　　　　　申○○
　　　　　　　　午○○
　　　　　　　　戌○○
　　　　　　　　亥○○
　　　　　　　　天○○
　　　　　　　　地○○
　　　　　　　　宇○○
　　　　　　　　癸○○
　　　　　　　　宙○○
　　　　　　　　玄○○
　　　　　　　　子○○
　　　　　　　　黃○○
　　　　　　　　陳丑○○
　　　　　　　　Ｆ○○
　　　　　　　　辰○○
右上訴人因被告違反證券交易法等案件，不服台灣台北地方法院八十四年度訴字第一
號，中華民國八十五年十二月十九日及八十五年十二月二十七日第一審判決（起
訴及移送併辦案號：臺灣台北地方法院檢察署八十三年度偵字第二二二二八號、第二
二二二九號、第二三二九七號、第二四五五七號、八十四年度偵字第三三七二號、第
一二０三０號、第一六四三一號、八十五年度偵字第一九００七號、八十六年度偵字
第六七五０號、第二七九二六號、八十八年度偵字第二一三七二、二一七二七號，臺
灣新竹地方法院檢察署八十四年度偵字第七二九四號、第八八二八號，臺灣士林地方
法院檢察署九十年度偵字第一五九三號）提起上訴，經判決後，由最高法院發回更番
，本院判決如左：
    主    文
原判決關於庚○○、辛○○罪刑及執行刑部分，暨己○○、壬○○、寅○○、卯○○
、戌○○、巳○○、午○○、未○○、申○○、酉○○（陳又鳳）、亥○○、天○○
、辰○○、宇○○、癸○○、宙○○、玄○○、子○○、黃○○、陳丑○○、地○○
、Ａ○○（唐東隆）、Ｂ○○、Ｃ○○、Ｄ○○、Ｅ○○、Ｆ○○、Ｇ○○被訴共同
違反對於在證券交易所上市之有價證券，不得有意圖抬高集中交易市場某種有價證券
之交易價格，自行及以他人名義，對該有價證券，連續以高價買入之規定部分均撤銷
。
庚○○、辛○○共同違反對於在證券交易所上市之有價證券，不得有意圖抬高集中交
易市場某種有價證券之交易價格，自行及以他人名義，對該有價證券，連續以高價買
入及低價賣出之規定，各處有期徒刑貳年陸月；如附表五所示之物均沒收。又共同違
反對於在證券交易所上市之有價證券，在集中交易市場報價，業經有人承諾接受而不
履行交割，足以影響市場秩序，各處有期徒刑貳年。各應執行有期徒刑肆年；如附表
五所示之物均沒收。
壬○○、己○○、寅○○、卯○○、巳○○、申○○、未○○、宙○○、陳丑○○、
午○○共同違反對於在證券交易所上市之有價證券，不得有意圖抬高集中交易市場某
種有價證券之交易價格，自行及以他人名義，對該有價證券，連續以高價買入及低價
賣出之規定，壬○○、寅○○各處有期徒刑壹年貳月；卯○○、巳○○、己○○各處
有期徒刑拾月；申○○、未○○、宙○○、陳丑○○、午○○各處有期徒刑柒月。
申○○、未○○、宙○○、午○○均緩刑年。如附表五所示之物均沒收。
亥○○、黃○○、玄○○、酉○○（陳又鳳）、癸○○、子○○、天○○、辰○○幫
助違反對於在證券交易所上市之有價證券，不得有意圖抬高集中交易市場某種有價證
券之交易價格，自行及以他人名義，對該有價證券，連續以高價買入及低價賣出之規
定，各處有期徒刑伍月。均緩刑貳年。
戌○○、地○○、宇○○、Ａ○○（唐東隆）、Ｂ○○、Ｃ○○、Ｄ○○、Ｅ○○、
Ｆ○○、Ｇ○○被訴違反證券交易法第一百五十五條第一項第二款（應依同法第一百
七十一條處斷）部分免訴；其被訴違反證券交易法第一百五十五條第一項第四款（應
依同法第一百七十一條處斷）部分及違反商業會計法暨刑法背信罪部分均無罪。
    事    實
一、庚○○係台北市○○○路○段六十一號九樓日新投資股份有限公司（下稱日新公
    司）、台北縣板橋市○○○路一一二號二樓立豐股份有限公司（下稱立豐公司）
    、台北市○○○路○段四十二號六樓義新投資股份有限公司（下稱義新公司）、
    同路段六十一號十樓集新股份有限公司（下稱集新公司）等公司之實際出資投資
    人，前揭四家公司並共同投資在台北市○○○路○段六十一號五、六樓經營洪福
    證券股份有限公司（下稱洪福證券公司），占全部資本額新台幣（下同）十六億
    元中之十二億五千三百七十二萬六千四百元。庚○○同時在台北市○○○路○段
    六十一號七樓煜立管理顧問股份有限公司（下稱煜立公司）擁有百分之五十（五
    百萬元）股份，並實際掌控洪福證券公司、煜立公司及設在台北縣板橋市○○○
    路一一○、一一二號一樓、二樓之永豐證券股份有限公司（下稱永豐證券公司）
    。辛○○則係煜立公司董事長，受庚○○之指示，負責經營洪福證券、煜立及永
    豐證券等三家公司，並在煜立公司同址八樓設有辦公室（以下簡稱八樓辦公室）
    ，雇用壬○○、巳○○、亥○○、申○○、黃○○、玄○○、酉○○、癸○○、
    子○○、天○○、未○○、午○○、宙○○、辰○○等，在該辦公室工作。己○○係洪福證券公司法人股東日新公司之代表，擔任洪福證券公司副董事長兼總經
    理。寅○○、陳丑○○分別為洪福證券公司之財務協理及債券部襄理。卯○○為
    永豐證券公司董事兼副總經理，實際上受辛○○指示，負責該公司業務。庚○○
    與辛○○意圖抬高華國飯店股份有限公司股票（下稱華國股票）在集中交易市場
    之交易價格，藉以牟利，同時為使庚○○個人或經營之關係企業所持有之華國股
    票得以向金融機構高額質借，套取資金，竟自民國（下同）八十三年二月間起，
    與己○○、寅○○、卯○○、陳丑○○，基於共同之犯意，由辛○○在八樓辦公
    室或台北市○○○路○段四十二號九樓庚○○住處，指揮八樓辦公室之成員壬○○等炒作華國股票。迨八十三年二月十四日，華國股票開盤價為新台幣（下同）
    一百零四元，前開八樓辦公室成員即分工於每日將庫存股票盤點列出清單，由辛○○決定買進賣出之證券商名稱、價格及張數。排定後，再於次日委託永豐證券
    公司卯○○、曾秀珠（判決確定），洪福證券公司營業員古關群（原審通緝中）
    、馬桂芳（判決確定）及元統證券公司洪寶麒（判決確定）等營業員及其他證券
    公司之營業員，以辛○○個人及使用證券營業員所提供之呂長國等之帳戶（證券
    公司營業員、人頭帳戶姓名，詳見附表一、二、三），於開盤前、後下單，連續
    多次以同時買入、賣出之方法，增加該股股票交易量，製造華國股票交易之熱絡
    假象。復連續以高於前日收盤價或當日委託買入前已成交市場價格，或以當日最
    高價即漲停價買入華國股票，抬高華國股票價格後再伺機賣出，或以低於前日收
    盤價或當日委託賣出前已成交市場價格或以當日最低價即跌停價賣出華國股票，
    壓低華國股票價格後，再伺機買入之方式。將華國股票價格，從八十三年二月十
    四日之每千股十萬四千元，操縱拉抬至八十三年十月四日之每千股三十三萬八千
    元。八樓辦公室成員壬○○、巳○○、午○○、申○○、未○○、宙○○基於與
    庚○○、辛○○等共同犯意聯絡，而亥○○、黃○○、玄○○、癸○○、子○○
    、天○○、辰○○等則基於幫助庚○○、辛○○等意思炒作華國股票，分工情形
    如下：壬○○為辛○○特別助理，銜命總攬八樓辦公室之人員及事務與亥○○、
    黃○○、玄○○負責盤點庫存股票、統計資金及據以排定次日股票買賣數量，壬○○並負責與金主連繫調度炒作股票所需資金，申○○（壬○○之私人助理）協
    助壬○○與金主連繫及協助辛○○喊盤、下單，午○○負責與金主接洽及以不知
    情之人頭名義在寶來證券公司下單買賣股票，且時有受辛○○指示喊盤，宙○○
    除協助壬○○排定次日買賣股票數量外，並負責與金主接洽及喊盤、下單，癸○○、子○○負責股票交割及公債買賣，辰○○負責公債買賣，並持公債向金融機
    關等以附買回賣出之方式籌組資金，酉○○負責辦理買賣股票人頭戶之開立，未
    ○○負責在上址九樓喊盤及核算當日收盤後買賣股票手續費等成本，巳○○負責
    與中南部券商交割股款之匯兌並於違約交割時參與協商，天○○負責簽發庚○○
    、辛○○、未○○、巳○○等個人支票，再交由負責雜務為不知情之戌○○統籌
    交予不知情而為國華保全人員之Ａ○○、Ｂ○○、Ｄ○○、Ｅ○○、Ｇ○○、Ｃ
    ○○及協助保全之不知情之Ｆ○○至各證券商處交割，或至銀行提領現款送交金
    主史金生、馬忠芳、吳傳仁、王佳辰等用以支付利息，或向前開金主等收取貼現
    資金支付股款。其間辛○○亦偶而委由宙○○、未○○、午○○等喊盤。庚○○
    、辛○○、壬○○等為籌措前述炒作股票之資金，復與洪福證券公司之總經理己○○、財務部協理寅○○、債券部副理陳丑○○（原判決誤載為丑○○）、永豐
    證券公司董事兼副總經理卯○○等為商業負責人或主辦會計之人，共同意圖為自
    己不法之所有，並基於概括之犯意，由知情癸○○、子○○基於幫助之意思排定
    每日不實賣出公債予洪福、永豐證券公司之人頭及金額，再交由洪福證券公司陳
    丑○○、寅○○、己○○及永豐證券公司卯○○於其等業務上填製不實支出傳票
    即不實會計憑證，據以簽發洪福證券公司第一商業銀行中山分行（下稱一銀中山
    分行）00000000號債券交易專用帳戶支票及永豐證券公司一銀中山分行
    00000000號帳戶、彰化商業銀行板橋分行0000000000號帳戶
    支票，每日開出之面額或二、三十億、或二、三億元不等，持向金主史金生等貼
    現取得資金，或交割買進股票股款，於當日銀行結束營業前再將同額款項匯回。
    炒作股票所需資金除以前開方法取得外，因時有不足，乃自八十三年八月三十日
    起，由壬○○指示寅○○、陳丑○○於其等業務上製作之買賣公債傳票上為填製
    不實之會計憑證，陸續自洪福證券公司一銀中山分行九八三三九號自有資金帳戶
    ，撥轉資金至前述00000000號帳戶使用，迄至八十三年十月三日止，共
    將前開業務上持有之二億三千七百萬元予以侵占入己，未加歸墊。彼等除挪用前
    開資金，作為炒作股票所用外，並將洪福證券公司所有之公債廿九億三千四百零
    二萬五千元，由基於幫助意思之辰○○、天○○及有共同犯意之未○○等分別陸
    續持向三陽證券股份有限公司、永昌證券股份有限公司、中聯信託投資股份有限
    公司、國際票券金融股份有限公司、中興票券股份有限公司、中華票券金融股份
    有限公司以附買回方式賣出或重複賣出，取得資金，匯存入前開0000000
    0號帳戶由陳李素貞、載國煌、己○○等填載不實支出傳票即不實會計憑證，據
    以簽發該帳戶支票，作為交付股款或另向前述金主票貼取得現金方式炒作華國股
    票（詳如附表四）。其中八十三年二期公債一億五千萬元（同年十月十日到期）
    、八十二年三期公債一億零三百八十五萬九千七百六十二元（十月十三日到期）
    八十年二期公債二億一千萬元（十月十七日到期）嗣均屆期未續約或買回，為永
    昌證券股份有限公司等斷頭賣出，致生損害於洪福證券公司及永豐證券公司。辛○○與庚○○為籌湊前開炒作股票資金復自八十三年二月間至同年十月間止，基
    於共同並承前之概括犯意，推由辛○○利用不知情之洪福證券公司寅○○、陳丑
    ○○，將辛○○實質上保管，屬其業務上（辛○○實際上負責洪福證券公司業務
    ）所持有，為洪福證券公司所有尚未售出之可動用公債十六億三千三百九十萬元
    ，予以侵占入己。復自八十三年四月間起至同年九月間，利用家正建設公司（下
    稱家正公司）一銀中山分行九八六四一號帳戶、義新投資公司一銀中山分行八六
    ○二一號帳戶、張克斗一銀中山分行一○五○五○號帳戶、洪福證券公司000
    00000號帳戶與庚○○一銀中山分行九一五九八號帳戶相互匯轉帳，將辛○○業務上保管之洪福證券公司00000000號帳戶內該公司所有資金計七千
    二百七十萬餘元連續兌出侵占，供庚○○親自簽發前開九一五九八號帳戶本票持
    交刁錫鶴、林南強、王佳辰等，用以償還庚○○於八十一年九月間因國華證券公
    司炒作股票資金不足導致違約交割案積欠之債務。
二、迨八十三年十月一日，庚○○及辛○○均明知資金業已緊絀，仍共同自八十三年
    十月一日起，至同年十月六日止，連續委託元統證券公司洪寶麒等營業員利用江
    瑞光等人頭帳戶買進華國、農林等股票，均經有人承諾接受。其後自八十三年十
    月四日，因洪福證券公司00000000號帳戶支票開始存款不足二億四千餘
    萬元（一銀中山分行於翌日始補辦退票手續），金主不願繼續提供資金，且各券
    商亦不願接受下單，庚○○及辛○○資金調度困難，乃於八十三年十月三、四、
    五、六日不履行交割，金額高達七十二億九千九百八十萬一千五百四十一元（證
    券公司營業員、違約交割人頭戶姓名、日期、股票種類、股數、金額詳如附表三
    ），足以影響證券交易市場秩序。
三、嗣經法務部調查局臺北市調查處於八十三年十月六日、七日、八日、十八日，分
    別在臺北市○○○路○段六十一號五、六樓洪福證券公司等處，扣得庚○○、辛○○等所有供炒作股票所用如附表五所示之物，並據以移送臺灣臺北地方法院檢
    察署檢察官偵查起訴及由臺灣新竹、士林地方法院檢察署移送併辦。
    理    由
壹、有罪部分：
一、訊據上訴人即被告庚○○、辛○○、壬○○、卯○○、寅○○、巳○○、己○○
    、午○○、未○○、申○○、酉○○、亥○○、天○○、癸○○、宙○○、玄○○、子○○、黃○○、陳丑○○、辰○○等均矢口否認有違反證券交易法、商業
    會計法及侵占等犯行，其等答辯如下：
（一）被告庚○○辯稱：伊十餘年來均將全部財產（包括公債、股票、不動產、銀行
      、帳戶等）交由辛○○保管使用，從不過問，且未立下契約字據或約定報酬，
      發生盈虧亦由辛○○負責，個人開支及保管財產之必要費用由公債利息支付，
      所得稅亦由辛○○代為申報。所交給辛○○之財產僅曾於擔任立法委員期間即
      八十二年十月間，因公職人員呈報財產結算過一次。又隆義昌公司購買華國公
      司股票係投資理財之行為，隆義昌公司因積欠伊債務，乃以華國公司股票持向
      金融機關質押借款，清償轉入伊帳戶，當時有關借款往來均委由被告辛○○處
      理，被告辛○○如何將公債賣出轉為現金借與隆義昌公司，以及嗣隆義昌公司
      如何向銀行貸款償還並由伊轉買回公債等情，均由被告辛○○接洽，伊不知其
      中詳情。再伊代償洪福公司積欠一銀中山分行款項，係因辛○○要求幫忙，且
      一銀副總經理、中山分行經理及前任經理亦委請伊幫忙，伊始為之。另家正、
      義新、集新等公司間之股權買賣及股東借款，暨與洪福證券公司間之公債買賣
      ，均係由辛○○全權運用，公訴人稱係洗錢，與事實不符。至扣案之日新、集
      新等公司股票資料、股東名冊，為一般電腦列印之報表紙，無製作機關、人員
      之簽署，與刑事訴訟法上之「書證」要件不合，應無證據能力，尚難遽以認定
      係伊實際經營上開公司。再伊與張克斗或國華保全公司並無任何關係，僅因伊
      曾擔任嘉畜公司華隆電子股份有限公司董事長及隆義昌公司執行董事，各該公
      司與國華保全公司簽約致獲服務。伊並未投資宏福公司或永豐公司，亦未在該
      二家證券公司擔任任何職務，雖伊持有煜立公司百分之五十之股份，但該公司
      一向虧損，且嗣係由辛○○重新出資經營，辛○○為董事長及實際負責人，伊
      僅為股東，未參與經營，不可能掌握該公司。伊擔任嘉畜公司總經理係自八十
      三年九月十三日開始，嘉畜公司買入華國公司股票及持有華國公司股票向金融
      機關質押借款，均係在伊擔任總經理之前。至伊雖曾出借台北市○○○路○段
      四十二號九樓住處，供辛○○買賣股票之用，但該期間伊擔任立法委員，因事
      務繁忙甚少在家，且該住處十分寬大，不知辛○○買賣何種股票云云。辯護人
      則以原審判決所引用之各項證據資料，只能認定被告庚○○是集新公司之股東
      而已，至於日新、立豐、義新等三家公司之股東名冊，均未見有被告之名義。
      再者，立豐公司之法人大股東為義新公司，而義新公司與被告所擁有百分之五
      十之股權之煜立公司毫無關連，兩者之間並無任何關係企業或控股公司可言，
      則又如何能推論出被告係義新公司或立豐公司之大股東與實際投資人。又被告
      並未投資洪福、永豐證券公司，亦未曾在上開公司內擔任任何職務，更與公司
      經營無任何關連，原審判決僅依卯○○、己○○於偵訊中之陳述：「被告為實
      際老闆」，率爾認定，已乏憑據；蓋原審判決於事實欄中既認定卯○○就永豐
      、洪福證券公司事務係受辛○○指揮之事實，何能又認定被告為實際之負責人
      ，此豈不自相矛盾乎？煜立公司部分被告雖持有％之股權，然煜立公司已虧
      損累累，嗣由辛○○重新出資，續為經營，由辛○○親自主持運作，被告雖為
      該公司股東，然因公司虧損甚鉅，被告未曾聞問公司經營等情，而辛○○出資
      挽救營運並親為經營，被告更無從再行過問之理？況被告在該公司既未曾任職
      ，亦非董事，又如何能以單純股東身份而得能掌握煜立公司之經營乎？次查，
      隆義昌公司購買華國股票是基於「投資」理財而為，此為法人之理財營運，且
      與投資業務、法令、章程相符，並無任何違誤之處，嗣隆義昌公司以華國股票
      向金融機關質押借款之款項，轉入庚○○帳戶，此乃被告先前陸續以股東往來
      名義借款予隆義昌公司，嗣隆義昌自銀行獲得貸款或取得款項後，隨即陸續清
      償被告。觀諸被告個人財務歷年來向由辛○○代為全權保管與運用，嗣被告擔
      任立法委員一職，更悉數將自己之公債廿九億元及股票、銀行存摺、支票、銀
      行印鑑均交由辛○○保管運用，準此，當隆義昌公司需要向被告以股東往來名
      義借款之際，被告即囑渠等逕洽辛○○辦理，公司還款之際亦是如此，因之辛○○如何為被告以公債賣出轉作現金借予隆義昌，或隆義昌還款再轉買回公債
      之情形，均係辛○○個人所為，被告實未能詳知。復查，辛○○是被告舊屬，
      曾為被告保管及運作財務多年，嗣辛○○自立門戶，雙方情誼仍屬深厚，當辛○○向被告請求九樓住處騰出一室供其買賣股票時，基於八十二至八十四年間
      被告任職立委，立法院事務繁忙，白天甚少在家，在不妨害被告作息下，不便
      拒絕，然就伊在該處如何買賣股票，買賣何種股票，被告白日既然於立法院從
      事問政，實不可能過問或得以知悉，至於宙○○所稱有時會看到被告等語，僅
      能證明該處既為被告之住處，被告偶有中午回返小憩，偶有與辛○○人員擦身
      謀面，本屬無奇，未料原審竟以林女之陳述作為論罪斟酌之證據，實有違經驗
      法則；再者，凡曾與辛○○之人員謀面動輒構成共犯，準此，凡是往來該處拜
      訪被告之訪客及於該處工作之員工只要與其曾謀面者即為共同乎？故以無因果
      關係之謀面作為有無共犯之認定標準，顯有違邏輯上之推理。末查，洪福、永
      豐公司業務人員如何製作支出傳票或買賣公債傳票，是否登載不實？被告全不
      知情。又被告與各該公司既無關係，亦未經管或參與買賣股票或公債行為，自
      無從侵占之可言等語為被告庚○○辯護。
（二）被告辛○○辯稱：伊與被告庚○○為舊屬關係，庚○○個人財務歷年來均由伊
      代為全權保管及運用，嗣於八十二年間擔任立法委員時，亦將所有之公債二十
      九億餘元及股票、銀行存摺、支票及銀行印鑑等交伊統籌運用，而在隆義昌公
      司資金不足或庚○○為應付票據時，乃出賣公債以為支應，並於隆義昌公司還
      款後再買入公債作為投資，另洪福證券之公債買賣皆有買入賣出報告書為憑，
      程序均屬合法。又隆義昌公司於八十二年間，即多次與股東庚○○間有往來借
      款，迄於八十三年六月一日，金額高達十六億七千六百四十二萬六千四百六十
      一元，隆義昌公司亦陸續返還借款，並非所謂洗錢或不法利益輸送。至八十三
      年九月三十日，洪福證券公司公債餘額約十六億元，起訴書稱未歸墊之二億七
      千餘萬元部份，應係指伊與洪福證券公司間因公債買賣所生，屬債務問題，無
      關侵占。再家正公司、義新投資公司、張克斗、洪福證券公司帳戶與庚○○帳
      戶互相轉帳之資金往來，均有債權債務之原因關係，公訴人認伊等利用前述帳
      戶00000000號帳戶與庚○○在一銀中山分行九一五九八號帳戶互相匯
      款，將業務上保管之洪福證券公司前開帳戶資金洗出，尚屬無據。又嘉畜公司
      持華國股票向銀行質押借款之時間，均係在庚○○就任總經理之前，公訴人認
      伊等炒作前開股票並向金融機關質押借款，亦有誤會。另八十三年七月二十七
      日，家正公司與庚○○間之資金往來及出售隆義昌公司股權予義新公司，係家
      正公司返還股東庚○○欠款，事涉庚○○財務之處理及各該公司之財務理財規
      劃，非屬侵占。再華國飯店於五十三年成立，迄今股本六．九三億元（六九三
      ０萬股），以其資產與當時股價相較，本益比僅於十倍以下，屬合理價格。華
      國飯店於八十二年股東會通過將申辦現金增資五億元，自八十二年起陸續辦理
      ，八十三年二月廿四日董事會決議擬於八十三年分二次辦理。第一次以三億元
      辦理，嗣改以二億元申請送件，並以每股六十元溢價發行，以所溢面額五十元
      部分計算可獲取之公積金十億元（即五十元乘以二千萬股等於十億元），該十
      億元公積分配至增資後股本八．九三億元計算，每股公積股利為十一元 (即十
      億元/八九三0萬股=十一．一元)。如再以五億元增資之溢價可獲公積列入，每
      股所獲公積股利更高於此數。又華國飯店於八十三年度標售僑程建設股權及富
      都飯店獲利二．四七億元，以增資二億元後股本八．九三億元計算，每股獲利
      二．七元(二．四七億元/八九三0萬股=二．七元/股)。以華國飯店建坪六千坪
      （每坪價值三十萬元以上），如將該資產出售，可興建與凱悅飯店同等級規模
      之飯店，營運成長將達五倍以上，出售飯店，可獲利廿五億元，每股純益為廿
      八元/股。綜上所述，華國之股利應達四一．八元/股，如以市場機能觀之，股
      價與股利之本益比二十倍以下，均屬合理投資價位，相較之其他市場公司之股
      價，本益比偏低，值得投資，並有參與經營之可能。況八十二年九月間，政府
      開放一百二十小時落地簽證，華國飯店公司在高雄澄清湖畔大型休閒中心即將
      完工加入營運，發展前景看好。故伊買賣華國股票乃基於長期投資及介入經營
      之目的，並非炒作。又伊自八十三年二月間起至同年十月間，投資買賣華國股
      票資金雖逾二十億元，但均係自有資金或向朋友調借。另伊與洪福、永豐二家
      證券公司間有買賣公債關係，並因賣出公債而取得該二家公司之公債交割專戶
      支票，但以該支票票貼或提兌，乃係個人之資金調度，未涉及侵占，且伊亦未
      為洪福證券公司保管公債，自無侵占該公司公債可言。再伊一向持有為數相當
      之公債，故如買進股票需要資金，則賣出公債以為調度，遇有短期資金收入則
      以買入公債作為理財方式，因公債之櫃檯買賣係自由化，且亦為現今理財工具
      ，伊以買賣公債作為個人理財調度資金，並無任何不法可言。本件伊取得洪福
      （永豐）公債交割專戶支票，即係伊出售私人公債予洪福（永豐）或委託洪福
      （永豐）為經紀買賣公債時，洪福（永豐）證券辦理交割所開具交付之公債款
      支票，而公債本得自由流通委託券商為經紀買賣，伊乃據此買賣取得交割支票
      ，自屬合法，況支票係無因證券，伊取得交割支票，如何票貼或提兌，係個人
      資金調度之事項，亦未涉及刑責。再者，伊並非僅賣出公債，有時有閒置資金
      亦買入公債，買入公債之際，亦均交付買入公債款予洪福、永豐證券公司，果
      伊未曾為公債之買賣，何以有洪福證券、永豐證券公司收受公債買賣交割款之
      事實，由此即足證明買賣公債係屬事實，該等買賣公債之交易均經櫃檯買賣，
      而洪福證券公司與永豐證券公司與客戶間經紀買賣公債，均收取有手續費，且
      所有交易不論賣出或買入均制有交易憑證，買入款均當進入此二證券公司帳戶
      ，而洪福證券公司乃為綜合證券商，依證券交易法第十五、十六條之規定為同
      時具有「證券承銷商」「證券經紀商」之資格，得以經營「有價證券之自行買
      賣」（證券自營商）「有價證券買賣之行紀或居間」（證券經紀商）之相關業
      務，因之有關公債買賣之經紀買賣及自行買賣之業務，均屬洪福證券之業務範
      圍，而公債買賣收支傳票及相關憑證，或係洪福證券接受客戶委託買入或賣出
      （俗稱「下單」），洪福證券具以經紀之業務予以撮合成交後，洪福證券收取
      手續費，並居間收付款或券，完成交易，該等經紀交易洪福證券均有買進、賣
      出報告書及相關之營業日報表等憑證，每筆交易洪福證券並有手續費收入進帳
      ，而該等憑證、帳載，依「證券商財務報告編製準則」第三十四條規定每半年
      度會計師製作財務報告查核之際，均須逐項查核往來憑證、帳載及庫存公債證
      券，以核對帳載數據，並據以該半年報向證管會及證券交易所核報，因之如有
      任何登載不實之買賣往來，何以會計師之查核及盤查庫存均屬相符，且於八十
      三年間上半年度，洪福證券及永豐證券經由會計師簽證進行查核盤點庫存工作
      時，亦得以完成查核簽證並報證管會。再證券公司依證管會規定，必須每半年
      經會計師查核勾稽，此等查核勾稽須核對往來所有憑證帳載及銀行往來對帳單
      ，果有虛偽買賣取得支票，又如何得以通過會計師之半年財務報告之查核。本
      件有關查核洪福及永豐證券公司之八十三年度為查核簽證會計師王明祿、鄭志
      發業已證稱：「公債一定要盤點，當時我們有派黃錫良會同證交所盤點」「公
      債部分有關交割及交易的資料有查核，結果與帳載相符」（買進之公債部分與
      轉列的公債帳載相符）」、「自有資金帳戶及交割帳戶之對帳單有要查核，結
      果相符。」，足資證明伊透過永豐及洪福證券經紀為公債買賣並取得該二證券
      商之賣出公債款支票，係完全合法，並無任何不實公債買賣之情形。又洪福證
      券公司本身亦有自營部，是以該公司向客戶買入公債或賣出公債予客戶作為公
      司之理財營運，於證券公司自營部至為常見，亦屬證交法所允許，而洪福證券
      公司以自有資金向客戶購入公債，自當將購之公債款項轉入九九六一一號公債
      交割專戶，以憑兌付賣出公債之應取得交割款，該公司亦因購入公債，而使庫
      存可動用公債亦因之而增加，依據卷內資料所示，洪福證券迄至八十三年十月
      初，其可動用公債為十六億餘元。乃原審判決既認定洪福證券公司、永豐證券
      公司之可動用庫存公債為十六億餘元及九億餘元，足認伊與證券商所為之公債
      買賣交易均屬真實，且不可能將九九六一一號帳戶之款項侵吞二億餘元或七千
      多萬元。又公債附買回交易，相當以公債向票券業者為於公債面額下以當時之
      利息計算為拆款，具有質借之性質，是依附買回公債之交易法則，於交易法則
      上不可能以公債二十九億三千四百零二萬五千元，以附買回方式拆借取得六十
      三億餘元之資金，原判決誤將附買回到期續作額度重覆累計，認定事實亦有嚴
      重之錯誤云云。辯護人則以被告辛○○為煜立公司董事長，亦為煜立公司經營
      者，於八二年以前煜立公司均屬虧損，被告為圖挽救公司投入資金經營，始得
      以度過危機，亦因如此，被告任煜立公司之負責人為決策，以免再陷虧損；至
      於洪福或永豐證券被告根本未曾擔任任何職務，又如何以有任何權限實際經營
      此二家公司，是原審判決以臆斷之詞認定，即有不合。八十三年間被告基於華
      國飯店股票有其長期投資性之考量，並有意以此項投資觀光事業而陸續買入華
      國股票，此純為長期投資之考量，認為華國股票之市場價格與其投資獲利之可
      期性及觀光業之遠景較之，實屬值得投資之標的，而股票之市場價格，乃隨該
      股票之基本面、前膽性與市場機能而變動，非一、二投資人可任為左右，而被
      告僅為基於投資經營之考量而下單買賣股票，又何來有操縱拉抬股價之意圖而
      言。被告向持有為數相當之公債，而被告於買進股票需資金，則賣出公債以為
      調度資金，遇有短期資金收入則以買入公債為理財，是公債之櫃檯買或賣係自
      由化，且亦為現今理財工具，被告以買賣公債作為個人理財調度資金並無任何
      不合法可言。被告取得洪福（永豐）公債交割專戶支票，即係被告出售私人公
      債予洪福（永豐）或委託洪福（永豐）為經紀買賣公債時，洪福（永豐）證券
      辦理交割所開具交付之公債款支票，而公債本得自由流通委託券商為經紀買賣
      ，被告據此買賣取得交割支票，並無任何不法可言，至於支票本係無因證券，
      被告取得交割支票後，如何為票貼或提兌，本屬個人資金調度之事項，當無涉
      及刑責可言。被告果有虛偽買賣取得支票，又如何得以通過會計師之半年財務
      報告之查核勾稽。而有關查核洪福及永豐證券公司之八十三年度為查核簽證會
      計師王明祿、鄭志發於八十七年六月十一日到庭證述〔上重更一１〕「公債一
      定要盤點，當時我們有派黃易良會同證交所盤點」、「公債部分有關交割及交
      易的資料有查核，結果與帳載相符」（買進之公債部分與轉列的公債帳載相符
      ）「自有資金帳戶及交割帳戶之對帳單有要查核，結果相符。」，是由其證詞
      所述查核勾稽完全相符之情形觀之，即可證明被告透過永豐及洪福證券經紀而
      為公債買賣並取得該二證券商之賣出公債款支票，係完全合法，並無任何不實
      公債買賣之情形。查公債附買回之交易，相當以公債向票券業者為於公債面額
      下以當時之利息計算為拆款，其性質相當以質借之性質，是依附買回公債之交
      易法則，豈有可能以二十九億元之公債附買回取得六十九億元之資金，原審判
      決誤將附回到期續作額度重覆累計，始發生此嚴重悖於交易常理之錯誤。被告
      並無違約交割之故意，市場上之違約交割係因證交所對於「自保條款」政策驟
      然公佈實施又頓然停止而造成，並非被告所造成，被告並無故意之要件：查被
      告未於洪福或永豐證券公司擔任任何職務，洪福證券公司之庫存公債根本不可
      能交由被告為保管；況且證券公司之資產應放置其處所，以提供證交所之隨時
      清查，因之此洪福（永豐）證券公司之重要資產，更不可能交由毫無職務之被
      告保管之由。況且洪福證券，永豐證券於八十三年上半年始經會計師查核簽證
      核對資產無訛，由永豐證券公司於八十三年九月十三日尚經證交所為查核屬正
      常，顯見當時各該公司之公債均由各該公司所保管並無欠缺，被告既非洪福、
      永豐人員，且因本案於十月初遽然發生，據報載為投資人往來群聚永豐及洪福
      公司一場混亂；該等公債究由該二公司何人所保管，被告何能知悉，又如何得
      以於毫無任何證據下而推測臆定為被告所侵占？依鈞院向萬泰會計師事務所王
      明錄會計師所調閱洪福證券公司八十三年度上半年度之財務簽證所為查核工作
      底稿中左列各項查核記錄中，八十三年七月二十一日洪福證券公司與證交所會
      計師共同進行庫存公債之盤點，所為實否庫存公債盤點時，該庫存公債乃由會
      計師盤點後歸還，而複盤人乃為洪福證券公司之丑○○〔參見5.書狀所附
      附件７〕。即可證明：於八十三年七月二十一日洪福證券公司之庫存公債為十
      一億五千九百六十萬元，業經會計師盤點無誤；並可證明：盤點後歸還，亦非
      被告所收訖，被告未曾收訖該等公債，又如何憑空認定為被告所侵占。再依永
      豐證券公司八十三年度簽證會計師鄭志發會計師（敬興聯合會計師事務所）檢
      送鈞院之永豐證券公司八十三年度上半年度之財務簽證所為查核工作底稿中庫
      存債券盤點記錄〔參見7.３書狀所附附件五〕八十三年六月三十日永豐證券
      公司會計部伍慧英與會計師事務所主辦查帳員楊嘉慧共同進行庫存公債之盤點
      ，盤點人為伍慧英，觀察盤點人為楊嘉慧，且所盤點之公債並詳為記載各公債
      之期次，與帳載均相符，由此更可證明永豐證券公司之公債並非被告所持有，
      且庫存公債之張數與期次與帳載完全相符，更可證明帳載之公債交易確屬事實
      之交易，否則豈有最後庫存餘額之實體公債之數目與期次可以完全與帳載相符
      。此已可證明：八十三年六月三十日之盤點尚且為永豐證券公司人員提出公債
      而與會計師查核人員共同進行盤點，並非被告所交付且被告亦不在場，又如何
      憑空認定該等庫存公債為被告所侵占等語為被告辛○○辯護。
（三）被告寅○○辯稱：伊未曾參與辛○○股票之買賣過程，亦未提供戶頭供辛○○
      使用。實際上伊僅負責審核財務收支傳票，而洪福公司之公債係採櫃臺買賣方
      式，由該公司櫃臺中心專責辦理，與伊之職務無關。況洪福公司000000
      00號帳戶支票之財務經理印鑑章平日係由辛○○保管，伊無權過問。再洪福
      證券公司為綜合證券商，伊所覆核之洪福公司公債買賣收支傳票及相關憑證，
      均係依法按實登載。其間該公司於八十三年間因利率下降，債券市場活絡，基
      於投資考慮，乃以自有資金買入公債，伊亦僅審核傳票與帳載是否確為「自有
      資金」轉為「庫存公債」，並查明帳載平衡及財務憑證有無違誤，其他無置啄
      餘地，又八十三年八月三十日至同年十月四日，自九八三三九號帳戶轉入00
      000000號帳戶之款項，實係洪福公司自行買賣公債所為「自營買賣交易
      」而轉帳，以支付公債款項，並轉入可動用庫存公債項內（即公訴意旨另指之
      十六億公債項內），非伊等挪用。另扣案之相關傳票上並非洪福公司之會計傳
      票，亦非伊所製作，且傳票之功能係在表示商業之收支，如實際確有支出並據
      以製作傳票，縱有科目不符情形，仍與修正前商業會計法第六十六條第一款規
      定，須以「明知為不實事項」之構成要件不符。又公訴人稱伊以洪福證券之公
      債向三陽證券公司等以附買回方式所賣出後，取得六十三億餘元之資金以炒作
      股票，且事後未依約買回而遭斷頭賣出，涉及背信云云，亦有誤解。蓋因二十
      九億餘元之公債，不可能以附買回方式取得數倍之六十億餘元之資金，況伊因
      本案遭收押，無法辦理買回事宜，且目前已悉數贖回並將款項交還洪福公司，
      洪福公司亦未受有損害云云。辯護人則以最高法院十九年上字第六九四號判例
      謂：按共犯之成立，除共同實施犯罪行為者外，其就他人之行為負共犯之責者
      ，以有意思聯絡為要件，若事前並未合謀，實施犯罪行為之際，又係出於行為
      者獨立之意思，即不負共犯之責。本案原判決關於辛○○等違反證券交易法部
      分，係認定其「在八樓辦公室及台北市○○○路○段四十二號九樓庚○○住處
      ，指揮八樓辦公室之人員炒作華國股票」，惟被告寅○○任職於洪福證券公司
      ，其辦公地點並不在上開八樓或庚○○住處，則縱辛○○果有違反證券交易法
      之行為，亦顯然與被告寅○○無關。遑論本案卷內，亦確無任何證據顯示被告
      知悉辛○○在炒作華國股票，而基於共犯之意思聯絡參與，或實際分擔炒作行
      為之實施，按之上開判例，自無從令被告負此部分犯罪之共犯責任。又第00
      000000帳戶之支票印鑑共計三枚，其中之「洪福證券公司股份有限公司
      財務經理」章，並非被告所掌控使用；此觀共同被告壬○○於本案調查時供稱
      ：辛○○不在時，就將「財務經理」章交我保管等語甚明。洪福證券公司為綜
      合券商，依證券交易法第十五條、第十六條之規定，同時具有「證券承銷商」
      及「證券經紀商」之資格，得以同時經營「有價證券之自行買賣」及「有價證
      券買賣之行紀或居間」業務。而被告寅○○據以覆核之公債買賣收支傳票及相
      關憑證，即屬經紀業務範圍，係洪福證券公司接受客戶委託買入或賣出，再予
      以撮合成交後，除居間收付款券外，並收取一定手續費，而完成交易。此等交
      易均有買進、賣出報告書及相關營業日報表為憑，且每筆交易之手續費亦均入
      帳，相關憑證每半年須經會計師查核，並據以向主管機關報備，自無登載不實
      可言。抑有進者，證人王明祿在鈞院調查中供稱：伊派助理黃錫良執行盤點，
      黃錫良有會同證交所人員去盤點，黃錫良回報數量、金額均相符，因為不是當
      日去盤點，所以有反推日期計算，認為與帳載內容相符等情（見卷二、三０三
      頁）。可見洪福證券公司所有之公債實體數量，與相關交易憑證及帳冊記載均
      相符合，則被告寅○○審核之支出傳票自無不實之處。又因洪福證券公司有證
      券自營商身分，而八十三年間適逢利率下降，債券市場相當活絡，公司基於投
      資利益考量，乃以自有資金與委託賣出之客戶進行交易而購入渠等所欲賣出之
      債券（此等公債購入後，即屬公司之庫存公債，因係以自有資金購入，故自有
      資金減少而庫存公債增加），其資金即須由公司之自有資金帳戶轉入前述之0
      0000000公債交割帳戶內，以便支付洪福證券公司開立予賣方客戶之交
      割債券支票。至被告則係審核傳票與帳載確為「自有資金」轉為「庫存公債」
      ，互相平衡即可，因實際上被告並不經手債券或款項，原判決謂被告自八十三
      年八月三十日起至同年十月三日止，製作不實傳票挪用自有資金云云，自有誤
      會。關於原判決認定被告將洪福證券公司所有之公債二十九億餘元，以附買回
      方式賣出與三陽證券公司等，前後取得六十三億餘元之資金，均匯入前開公債
      交易帳戶，據以簽發該帳戶支票，作為炒作華國股票之用乙節，亦顯有誤會。
      蓋將二十九億餘元公債賣出，所得金額必接近二十九億元，顯不可能換得超過
      二倍之款項，否則豈非以二十九億賺取三十四億，自無是理。此點證諸證人林
      勝結在鈞院結證稱：不論質借或附買回買賣，都不可能以二十九億拆到六十三
      億等語（見卷二、二四一頁）甚明等語為被告寅○○辯護。
（四）被告己○○辯稱：伊雖擔任洪福公司總經理，但僅負責該公司內部人事管理及
      對外公關，從不管公司財務或業務，有關洪福公司內之重大決定均請示辛○○
      決定，炒作華國股票亦與伊無關。又洪福公司往來銀行帳戶之印鑑章，僅有董
      事長、財務經理及出納章，並不包括總經理之印章，伊亦未保管前開印鑑章，
      故並不負責洪福公司之財務。再洪福公司之支出傳票並非伊製作，扣案之支出
      傳票亦未經伊簽署，伊自無從知悉辛○○是否有利用洪福公司支票炒作華國股
      票。另洪福公司之債券、資金並非伊所負責，伊對公訴人所稱洪福公司債券遭
      侵占之事無從得悉。再洪福公司送交證管會之財務報表雖以伊名義為之，但伊
      並不瞭解，亦不知其內容，並自違反商業會計法之犯行云云。辯護人則以被告
      己○○不管洪福證券公司之財務與業務，所以洪福證券公司支票帳戶之印鑑並
      無總經理章，而支票帳戶之三顆印鑑亦未由被告保管已如前述，而被告曾持董
      事長印鑑蓋過一、二次，係因董事長秘書莊惠宜請假時，拜託被告幫忙蓋一下
      董事長章而已，而且被告幫忙蓋章並非華國股票炒作時間，業經證人莊惠宜於
      原審證實。原判決不採信莊惠宜之證詞，認被告僅作形式審查不作實質審查，
      顯然忽略了洪福證券公司每天須簽發給客戶之公債買賣或股票賣價款之支票均
      高達數千張，被告何能一一去核對每一筆公債買賣與股票買賣之真假（每日經
      由洪福證券公司買賣之公債與股票均多達數萬與數十萬筆），所以被告於莊惠
      宜請假受莊惠宜之託蓋用莊惠宜保管的董事長章時，當然僅能做形式審查，看
      到已蓋妥財務、出納章即蓋董事長章，所以莊惠宜之證詞應可採信，亦不能以
      被告於莊惠宜請假時，被告受其之託幫忙蓋過一、二次董事長章即認定被告有
      參與洪福證券公司財務或業務，對炒作華國股票知情。再者洪福證券公司係一
      綜合證券商，依證券交易法第十五、十六條之規定為同時具有「證券承銷商」
      、「證券經紀商」之資格，得以經營「有價證券之自行買賣」（證券自營商）
      「有價證券買賣之行紀或居間」（證券經紀商）之相關業務，因之有關公債買
      賣之經紀買賣及自行買賣之業務，均屬洪福證券之業務範圍，而公債買賣收支
      傳票及相關憑證，或係洪福證券接授客戶委託買入或賣出（俗稱「下單」），
      洪福證券據以經紀之業務予以撮合成交後，洪福證券收取手續費，並居間收付
      款或券，完成交易，而該等經紀交易洪福證券均有買進、賣出報告書及相關之
      營業日報表等憑證，而每筆交易洪福證券並有手續費收入進帳，而該等憑證、
      帳載，依「證券商財務報告編製準則」第三十四條規定每半年度會計師製作財
      務報告查核之際，均須逐項查核往來憑證、帳載、及庫存公債證券，以核對帳
      載數據；並據以該半年報向證管會（現已改名為證期會）及證券交易所核報；
      因之果有任何登載不實之買賣往來，何以歷次會計師之查核及盤查庫存均屬相
      符；而於八十三年間上半年度，依規定洪福證券公司亦應由其簽證會計師進行
      查核盤點庫存工作，果有不合，又如何得以完成查核簽證並報證管會。而八樓
      辦公至並非洪福證券公司之辦公室，八樓辦公室之成員亦非洪福證券公司之職
      員，渠等炒作華國股票之行為與被告無關，不能因渠等為炒作華國股票而委託
      洪福證券公司買入或賣出華國股票，其後因渠等違約交割造成洪福證券公司亦
      違約交割，而被告係洪福證券總經理即強要被告負違反證券交易法第一五五條
      第一項第四款之責任。蓋洪福證券公司係一綜合證券商，接受客戶買入或賣出
      股票（俗稱下單），於撮合成交後賺取手續費，故有客戶下單給洪福證券公司
      ，洪福證券公司當然很樂意，所以客戶之違約違反證券交易法第一五五條第一
      項第四款係客戶應自行負責之事，與洪福證券公司無關，當然與被告更是無關
      ，不能因客戶有炒作股票之行為即強要被告負違反證券交易法之刑責等語為被
      告己○○辯護。
（五）被告卯○○辯稱：伊所屬永豐證券公司受委託下單買賣華國股票，百分之九十
      均為買單，屬證券經紀商正常業務範圍，無任何不法可言，且伊亦無從知悉該
      股票有無被炒作情事。況證交所於八十三年九月十三日對永豐證券為一般查核
      及專案查核結果，均認定無不符規定，自亦無違法。又伊亦無在支出傳票上記
      載不實，亦未涉及侵占云云。
（六）被告壬○○固承認擔任辛○○特別助理，並與被告亥○○、黃○○、玄○○等
      在上址八樓負責盤點庫存股票、統計資金及排定次日股票買賣數量事宜，另被
      告巳○○雖亦供認在八樓辦公室負責與中南部券商交割股款之匯兌等情，但均
      否認有上開犯行，並一致辯稱：伊等或受雇擔任特別助理，或受雇從事之交割
      款項匯兌工作，無從知悉股票買賣是否合法，且僅係擔任股票買賣成交後之工
      作，均未參與喊盤、下單等，自無成立共同炒作股價之犯行可言。再伊等於調
      查局及偵查程序中亦一再否認有違法行為，公訴人認伊等均坦承不諱，尚有誤
      會云云。
（七）被告午○○辯稱：伊未在八樓辦公室幫忙，亦未在寶來證券公司開戶，或有任
      何買賣華國股票之行為云云。被告未○○固自承協助辛○○整理帳務，並核算
      股票交易之手續費，然亦堅稱不知辛○○炒作股票，亦未參與云云。被告申○○雖承認協助壬○○清點股票及幫辛○○接聽電話，但辯稱：伊僅在八樓辦公
      室工作約四個月，未參與喊盤或與金主聯繫云云。被告酉○○僅承認於辛○○
      不在時，負責辦理買賣股票人頭戶之開辦，然亦否認犯行，並辯稱：伊不知亦
      未參與炒作股票云云。被告亥○○辯稱：伊僅承認幫忙清點股票，不知辛○○
      炒作股票云云。被告天○○辯稱：伊僅開具庚○○、辛○○、巳○○、未○○
      等之支票，亦不知辛○○在炒作股票云云。被告癸○○辯稱：伊係依辛○○指
      示之填載每日公債交易數額，並撮合公債買賣，且公債確有買賣情事，故未懷
      疑其真實性云云。被告宙○○辯稱：伊僅在八樓辦公室接聽電話，其間或有金
      主或證券商喊盤之回報電話，但伊並不知情，亦未參與炒作股票云云。被告玄
      ○○、黃○○均辯稱：伊等僅受壬○○指示幫忙盤點股票、統計資金，不知炒
      作股票云云。被告子○○辯稱：伊在八樓辦公室工作約六個月，係負責撮合公
      債買賣及跑銀行，無參與炒作股票云云。被告陳丑○○辯稱：伊僅覆核傳票內
      容，不知內容是否真實，且工作地點在該棟大樓五樓，不知辛○○等人是否有
      違法炒作股票或侵占行為云云。被告辰○○辯稱：伊僅受雇被告辛○○負責公
      債買賣事宜，不知辛○○等有炒作股票之事云云。
二、惟查：
（一）被告辛○○意圖操縱股票，以自己及他人名義連續高價買入、低價賣出部分：
  １、被告辛○○係利用如附表一、二、三所示之人頭戶，以買賣華國股票之事實，
      業據其於偵查中自承：除私人帳戶外，亦在洪福（含總公司及長安、臺中、臺
      南分公司）永豐、北城、永高、元統、大江、鳳山、台鳳、金豪、日盛及遠東
      等證券公司，以其員工所提供之人頭戶買賣華國股票，每日均有數百萬股之進
      出，自八十三年初之每股八、九十元開始進出，．．．八十三年十月初每股約
      三百三十餘元；買賣股票資金除自有資金外，亦向其他金主（姓名記不得）借
      款，金額約二十億以上等語不諱（詳見偵查卷第二宗第一八七頁）。
  ２、被告巳○○供稱：八樓辦公室從今年（八十三年）初，開始買入華國股票，市
      場日成交量為一萬餘張和六千張時，八樓辦公室即有與股市日成交量相同的庫
      存。八樓辦公室的運作過程．．．辛○○找人頭開戶，在已談好的證券商處買
      賣華國股票，由辛○○提供華國股票賣出交割，並以洪福之00000000
      號帳戶之支票應付交割；後洪福證券公司跳票二億餘元致證券商不敢接單，華
      國股票在市場上無人買賣，無法產生資金應付交割造成巨額違約。洪福證券公
      司於八十二年十二月間，以00000000號帳戶所開出之支票金額共計三
      億四千萬元，該等支票係用來支應八樓辦公室買入華國股票之交割款。除洪福
      證券公司做買入外，北城、台鳳、元統、大立、鳳山等證券公司亦做買入，金
      豪等券商僅做賣出。買入交割，由伊以00000000號帳戶之支票做交割
      票款。八樓辦公室每日以人頭帳戶買賣華國股票，買入均以前述帳戶所開出支
      票交割，賣出之資金用途不很清楚，每天如此循環進出，將華國股價從一百餘
      元拉抬至三、四百元等語（詳偵查卷第一宗第二００頁至二０三頁，第六宗第
      九頁、第十頁）。被告卯○○供稱：八十三年間，辛○○要伊開立前述帳戶，
      並同時提供十幾個人頭戶資料給伊開戶，後來辛○○要其再提供人頭戶給她。
      每天早上，以傳真方式指示伊開立支票，每天約開十餘張，金額約二、三億元
      。所開立支票兌現所需資金，由辛○○自己負責等語（詳偵查卷第一宗第十七
      頁、第十八頁，第二一０頁）。已判決確定之被告古關群於調查及審理中供稱
      ：接「樓上單」（即八樓辦公室），提供人頭戶給公司使用，提供父親古鑾鑫
      、大嫂陳文玲、同學傅正彥、林華琦、鄭景峰、吳旭東（含帳號）給公司。樓
      上由「輝萍」（指宙○○）以電話下單，並指示證券種類、數量、價位及下單
      帳戶，除前述六帳戶外，另有壬○○等三十個帳戶。自八十三年八、九月間開
      始委託買進華國股票，但均未賣出，委託成交後，即以0000000號電話
      告訴宙○○。交易金額每月約二、三十億元，絕大部分是委託買進華國股票等
      語（詳偵查卷第一宗第一四三頁、一四四頁）。被告Ａ○○、Ｂ○○、Ｃ○○
      、Ｄ○○、Ｅ○○、Ｇ○○等於原審審理中均供稱：有提供人頭帳戶給辛○○
      使用。已判決確定之被告洪寶麒於調查及偵查供稱：本公司（即元統證券）營
      業處長指示我找人頭供辛○○使用，我找兩個人頭戶。八十三年六月以後，辛○○開始打電話下單，均只買華國。八十三年六月中旬至同年十月三日共買入
      六十億元等語。（詳偵查卷第四宗第五六頁），復有林正雄及陳吳秀緞在元統
      證券之交易記錄在卷足稽。
  ３、告訴人戊○○○及證人即洪福公司祕書莊惠宜、襄理高慧勳、會計劉美慧、湯
      美月、詹麗琴、張藝齡、方凱慧、出納盧秋蘭，負責人頭戶開戶及買賣股票之
      證券公司營業員劉乃中、魏安妮、萬運乾、朱文佐、洪寶麒，柯迺深、尤淑媛
      、林忠吉、祝友誠、胡碧珠、陳銘昌、黃三才、吳念慈、徐美彥、曾秀珠、張
      惠娟、曾慧鶯、王榮茂、陳如方、涂明廉、陳宗鑫、林仕忠、趙逸祥、黃樹仁
      、陳淑女、劉玉炘、王金華、蘇明智、陳淑君、陳進忠、李苓、黃麗娟、葉鳴
      英、洪淑珍、孫文堂、張玲，與被告辛○○有資金往來之徐淳惠、吳傅仁、馬
      忠芳、史金生、王佳辰、楊明憲、吳榮建、刁鍚鶴、吳大再、蔡淑慧、蔡榮盛
      、林南強、蔡佳晉、鄧敦、曾美春、趙靜芳、金祖安、劉勤怡等，提供個人帳
      戶供他人買賣股票之人頭戶馬本健、周皓、蔣寶三、黃開浪、魯戈定蓮、陳鈴
      琴、楊鍾月約、趙允中、陳世、王鍾翠霞、林蕭柑、林明志、李蘇新、徐志
      龍、以德修、周天才、溫仁冬、羅元清、張志綱、張凱逸、傅孟晉、徐月秋、
      施君豪、江瑞光、馮志康、何益仲、李俐炯、董水姜、陳照誠、林文哲、明福
      全、曾全福、詹舜雄、林朝展、韓民生、鄭通洋、楊正元、甘國銘、張文期、
      盧慶豐、陳英士、陳清生、翁基海、黃國棟、王世榮、楊聰聲、黃良智、馬子
      彬、劉俊輝等於調查處或偵查中，亦證稱被告辛○○係利用如附表一、二、三
      所示之人頭戶，買賣華國股票。
  ４、此外，復有臺灣證券交易所之監視報告、人頭戶買賣股票違約交割金額統計表
      、投資人集團集團組合買賣股票明細表及如附表一所示證券公司之人頭戶買賣
      華國股票交易記錄（附於審理卷第四宗至第九宗）等在卷足稽，被告辛○○否
      認如附表一陽明證券公司江淑雅等人之帳戶非其所使用，無非空言，不足採信
      。
  ５、被告辛○○等所使用如附表一、二、三所示以他人名義帳戶大量買賣華國股票
      中，確有連續以高價買入及以低價賣出之炒作情事，有前揭監視報告、華國飯
      店股票通報報告、人頭戶買賣股票違約交割金額統計表、投資人集團集團組合
      買賣股票明細表、及相關買、賣成交單、傳票、買賣收支簡表、客戶買賣明細
      表、支票等影本等在卷足憑，其具體交易內容依前揭證交所所作之股市監視報
      告，辛○○以自己及利用附表一、二、三所示之人頭帳戶，自八十三年二月十
      四日至八十三年十月四日止，確有利用前開人頭戶於上述期間連續高價委託買
      進或低價賣出華國股票，並對該股票成交價有明顯之影響。綜上所述，被告辛○○利用如附表一、二、三所示他人名義帳戶連續以高價買入及以低價賣出華
      國股票時，以人為操縱方式，意圖製造華國股票交易活絡假象，製造華國股票
      技術面良好假象，使一般民眾誤認而湧入買賣華國股票，然後將其及庚○○所
      屬公司持有之華國股票暫不出售以鎖定部分籌碼，助長漲勢，使華國股票股價
      由八十三年二月十四日開盤價每千股十萬四千元漲到同年十月四日收盤價之三
      十三萬八千元。其等因來回買賣華國股票及因華國股價上漲獲利豐厚，自有抬
      高及壓低華國股票股價炒作牟利之意圖甚明。雖被告辛○○辯稱係因華國股票
      之業績、財務結構、發展前景均屬看好，基於長期投資及介入經營之目的而買
      賣該股票，並非炒作云云。但查證券市場某類股票所謂高價，係指在自由競價
      產生之市場行情而言，上市公司之資產狀況、業績、發展前景、配發股利多少
      、經營者情況及當時整體經濟景氣情況，雖均可能影響股價之漲跌。但華國股
      票係被告辛○○以上揭述方式炒作，使華國股票違反市場自由競價而有不正常
      之漲價，已如前述，且被告辛○○自承其投入之金額高達一、二十億元，且短
      線進出頻繁，甚且利用人頭戶分散買進賣出，以規避查核，洵非正常投資，否
      則若謂係長期投資，何以嗣竟會產生重大違約交割情事（詳如後述），足認其
      所辯，無非空言巧飾，不足採信。
（二）被告辛○○違約交割部分：
      被告辛○○利用人頭戶買賣華國股票之事實，已如前述，嗣因其資金調度困難
      ，致無法履行交割等情，亦據同案被告壬○○、卯○○、寅○○、巳○○、Ｂ
      ○○、馬桂芳、古關群等於調查處訊問時或偵查中供述甚詳，核與證人即營業
      員劉乃中、魏安妮、萬運乾、朱文佐、洪寶麒，柯迺深、尤淑媛、林忠吉、祝
      友誠、胡碧珠、陳銘昌、黃三才、吳念慈、徐美彥、曾秀珠、張惠娟、曾慧鶯
      、王榮茂、陳如方、涂明廉、陳宗鑫、林仕忠、趙逸祥、黃樹仁、陳淑女、劉
      玉炘、王金華、蘇明智、陳淑君、陳進忠、李苓、黃麗娟、葉鳴英、洪淑珍、
      孫文堂、張玲，人頭戶馬本健、周皓、蔣寶三、黃開浪、魯戈定蓮、陳鈴琴、
      楊鍾月約、趙允中、陳世、王鍾翠霞、林蕭柑、林明志、李蘇新、徐志龍、
      以德修、周天才、溫仁冬、羅元清、張志綱、張凱逸、傅孟晉、徐月秋、施君
      豪、江瑞光、馮志康、何益仲、李俐炯、董水姜、陳照誠、林文哲、明福全、
      曾全福、詹舜雄、林朝展、韓民生、鄭通洋、楊正元、甘國銘、張文期、盧慶
      豐、陳英士、陳清生、翁基海、黃國棟、王世榮、楊聰聲、黃良智、馬子彬、
      劉俊輝等於調查處或偵查中證述之情節相符，並有臺灣證券交易所買賣股票違
      約交割金額統計表、投資人集團集團組合買賣股票明細表、買賣收支簡表、客
      戶買賣明細表、支票及證交所股市交易監視報告等在卷可按。又本件因被告辛○○違約交割，致使如附表三所示遠東證券等多家證券公司無法對市場完成交
      割義務，經證交所緊急動用交割結算基金三十三億三千三百三十六萬三千一百
      零七元始代為完成交割，有臺灣證券交易所九十一年八月一日台北（91）交字
      第０一七八六五號函附本院卷可按，其違約交割之金額不得謂非鉅，已使證券
      交易市場陷於混亂，並造成華國股票及其他股市不正常之暴跌，顯足以影響交
      易市場秩序。至被告辛○○雖辯稱當時財政部因欲實施「自保條款」，致交易
      市場人心惶惶，競相賣出股票，致伊連帶遭受波及，並非伊有違約交割之故意
      云云。惟查被告如係正常投資股票，當不致因財政部欲實施所謂之「自保條款
      」而生影響，且該股票於當時即八十三年十月四日之收盤價每千股已高達三十
      三萬八千元，乃被告辛○○仍不畏風險，予以買進賣出，嗣後數日無法交割之
      金額又高達七十二億餘元，若謂無犯罪之故意，豈非有悖常情。被告辛○○執
      此爭辯，無非砌詞巧飾，不足採信，此部分事證明確，犯行堪以認定。
（三）上開各罪被告庚○○共犯部分：
    1.被告庚○○係洪福證券公司、永豐證券公司之實際負責人，被告辛○○為被告
      庚○○之私人秘書等情，業據被告卯○○、己○○供述在卷。又日新公司、立
      豐公司、義新公司及集新公司等四家公司擁有洪福證券公司十六億元資本中之
      十二億五千三百七十二萬元，被告庚○○另擁有煜立公司百分之五十之股權，
      實際掌控洪福證券公司、煜立公司等情，亦有扣案之上開公司之股票資料、股
      東名冊在卷可稽。其中日新公司之大股東為辛○○，占股數七百萬股之六百九
      十八萬股，立豐公司之法人大股東為義新公司，占股數七百五十萬股之七百四
      十八萬六千股，立豐公司之股東有巳○○、辰○○、天○○等，集新公司之股
      東有被告庚○○及華隆投資股份有限公司、日新公司、義新公司等，有經濟部
      商業司、台北市政府建設局函存卷可參，尚難謂與被告庚○○無關。再被告庚○○係隆義昌股份有限公司（下稱隆義昌公司）公司執行董事及嘉新畜產股份
      有限公司（下稱嘉畜公司）總經理，為其所自承，且扣案如附表五編號參由被
      告壬○○登載之買賣股票帳冊內，亦有關於隆義昌公司等買進股票應支出之金
      額、隆義昌公司及嘉畜公司等持有華國等股票張數、當日市值、向金主或金融
      機構押借金額之記載等情，復據被告壬○○於調查中供述甚詳（詳偵查卷第一
      宗第十頁），又被告辛○○持華國股票，以隆義昌公司、洪福證券公司、義新
      投資公司等名義向中興票券股份有限公司、中華票券金融股份有限公司、一銀
      中山分行等金融機構質押所取得之資金，係經由隆義昌公司等銀行帳戶，轉入
      庚○○一銀中山分行九一五九八號帳戶，再由該帳戶轉匯至洪福證券公司00
      000000號帳戶，再供作炒作華國股票，有被告庚○○等持華國股票向金
      融機構質押資金流向表暨所附相關存款明細分類帳、匯款、電告報告書代轉帳
      收入傳票、票據、送款簿、股票質權設定登記申請書在卷足憑。雖被告庚○○
      辯稱：伊係陸續借款予隆義昌公司，嗣經隆義昌公司償還，伊乃將該款項匯入
      00000000號帳戶，並囑辛○○替伊購買公債云云，並提出隆義昌公司
      股東往來明細表為證。然查庚○○自承為隆義昌公司及嘉畜公司之實際負責人
      ，且於原審亦供稱辛○○與其碰面時，會報告財務情形等語，其上開帳戶復有
      隆義昌等公司之資金流入，衡情其就辛○○以隆義昌、嘉畜兩公司買進炒作華
      國股票，並提供華國股票向金融機構質借款項取得資金以供炒作乙節，尚難諉
      為不知，所辯要屬卸責飾詞，不可採信。
    2.被告辛○○囑由被告宙○○在台北市○○○路○段四十二號九樓庚○○住處，
      利用設於該址之0000000號電話，喊盤下單及接受營業員回報，期間被
      告宙○○亦曾於中午碰見被告庚○○等情，亦據被告宙○○、未○○於調查及
      審理中供述甚詳，而申○○、翁憶萍珍亦分別參與喊盤下單，亦經申○○、未
      ○○供承不諱，未○○尚陳在九樓庚○○住處喊盤，且被告辛○○於不履行交
      割後之八十三年十月五日廿三時許，交待被告申○○等幫忙收拾華國等股票等
      資料，裝妥在四個大紙箱內，由被告Ｄ○○、Ｅ○○送至被告庚○○前開住處
      存放，亦經被告Ｂ○○、Ｄ○○、Ｅ○○於調查及偵查中供述綦詳，又附表五
      扣案證物總表之編號捌部分證物，均係在被告庚○○前開住處查扣，均足證明
      被告庚○○知情並參與犯行，否則焉有提供其住處電話供下單及接受回報，事
      後又將炒作之相關證物送至其住處藏放之理。
    3.被告辛○○以票貼方式向金主張淑華、吳榮建、史金生、王佳辰、葉美麗、吳
      傳仁等調借資金以作為炒作股票之用，其中部分支票，曾應金主如張淑華、吳
      榮建要求，由被告庚○○簽發以一銀中山分行為付款人，第九一五九八號帳戶
      支票，並親自蓋章或簽名於其上之事實，亦據被告壬○○於調查中供述甚明（
      詳偵查卷第二宗第六頁）。又扣案查扣之洪福證券業績金表中，關於「老大
      」之記載係指被告庚○○，「老二」係指被告辛○○，且被告李秀文於八十三
      年十月四日晚曾與被告辛○○、寅○○、巳○○等前往被告庚○○住處，向被
      告庚○○報告違約交割並參與協商事宜，翌日被告庚○○並至洪福證券協調等
      情，亦經被告壬○○、寅○○、巳○○於調查局訊問時陳證詳盡，益足作為不
      利於被告庚○○之認定。
    4.是綜上述，被告庚○○所辯伊係將全部財產（包括公債、股票、不動產、銀行
      、帳戶等）交由被告辛○○保管使用，從不過問，且不知被告辛○○有違法炒
      作股票云云，顯係卸責之詞，不足採信，犯行堪以認定。
（四）被告己○○共犯違反證券交易法第一百五十五條第一項第四款部分：
      被告己○○擔任洪福證券公司之總經理，該公司所有部門之簽呈及請款均需經
      被告己○○批准，且有關財務部門資金使用等業務，係由被告寅○○核章後送
      交被告辛○○核准，再由被告己○○批准，另被告寅○○主管之事務，通常由
      被告寅○○決定，但如涉及大事，被告寅○○即會向被告辛○○或己○○報告
      等情，業據洪福證券公司董事長及總經理之祕書莊惠宜、財務部襄理高慧勳、
      協理寅○○證述明確（詳偵查卷第一宗第一九三頁）。又本件被告辛○○利用
      洪福證券公司00000000號帳戶所開出之支票數額甚大，且被告己○○
      復自承該帳戶所開出之支票上，其曾蓋用董事長之印鑑章一、二次，另洪福公
      司按月製作之資產負債表、名列公司公債總額、附買回公債餘額及公司財務狀
      況等，均須經總經理核閱後，送主管機關之證券交易所查核等語，而衡情被告
      己○○既擔任洪福證券公司之總經理，且參與洪福證券公司前開業務，對於被
      告辛○○利用該公司資金炒作華國股票，即難謂為不知，所辯要屬卸責之詞，
      不足採信。另證人即洪福證券公司祕書莊惠宜於原審雖證稱：董事長印章係由
      其保管，休假時交由己○○，但己○○僅為形式審查，因財務及出納之印章已
      蓋妥，故董事長不做實質內容之審查云云（見原審八十四年四月二十二日訊問
      筆錄）。但該證人與被告己○○有同事之誼，並具主管部屬之隸屬關係，已難
      期為公正之陳述，況被告己○○對於洪福證券公司所簽發之支票，既為審查，
      就該支票之金額及用途，當知之甚詳，實即無所謂實質或形式審查之問題，是
      以前開證人之證言自不足作為有利被告己○○之認定，被告己○○共同參與炒
      作之事實，亦堪認定。
（五）被告壬○○、巳○○、午○○、未○○、申○○、酉○○、亥○○、天○○、
      癸○○、宙○○、玄○○、子○○、黃○○、辰○○違反證券交易法部分：
      經查：前開八樓辦公室成員即被告壬○○為被告辛○○特別助理，被告亥○○
      、黃○○、玄○○基於幫助意思負責盤點庫存股票、統計資金及據以排定次日
      股票買賣數量，被告壬○○並負責與金主連繫調度炒作股票所需資金，被告申
      ○○協助被告壬○○與金主連繫及協助被告辛○○喊盤、下單，被告宙○○除
      協助被告壬○○排定次日買賣股票數量外，並負責與金主接洽及喊盤、下單，
      被告辰○○基於幫助意思負責公債買賣，並持公債向金融機關等以附買回之方
      式籌組資金，被告酉○○基於幫助意思負責辦理買賣股票人頭戶之開立，被告
      未○○負責核算當日收盤後買賣股票手續費等成本，且在九樓庚○○住處喊盤
      ，被告巳○○負責與中南部券商交割股款之匯兌，並參與庚○○等違約交割之
      協商，被告天○○負責簽發庚○○、辛○○、未○○等個人支票為幫助行為，
      再交由不知情被告戌○○統籌，交予不知情之Ａ○○、Ｂ○○、Ｄ○○、Ｅ○○、Ｇ○○、Ｃ○○、Ｆ○○等至各證券商處交割，或至銀行提領現款送交金
      主史金生、馬忠芳、吳傳仁、王佳辰等用以支付利息，或向前開金主等收取貼
      現資金支付股款，癸○○、子○○基於幫助意思負責股票交割及公債買賣等情
      ，為其等所自承，核與同案被告辛○○、壬○○、巳○○等於調查及偵查中供
      述之情節相符，並經證人即元統證券公司苗栗分公司營業部襄理胡碧珠、洪福
      證券臺南分公司營業員張玲、台鳳證券公司營業員尤淑媛、永高證券公司營業
      員柯迺琛及人頭戶施君豪、陳清生、翁基海、黃國棟、王世榮、楊聰聲、黃良
      智、馬子彬、劉俊輝等於調查中證述無異，應堪置信。又被告壬○○於調查局
      訊問時供稱：午○○負責與金主接洽及在寶來公司下單買賣股票等語，被告辛○○於調查局訊問時亦供稱：偶而我會將喊盤之工作委由宙○○、未○○、午
      ○○等人下單買賣股票等語，被告巳○○於調查局訊問時供稱：午○○很少到
      八樓辦公室，大部分在洪福證券公司六樓貴賓室看盤等語，足徵被告午○○亦
      參與犯行。又前開被告壬○○、申○○、宙○○、午○○、未○○等既受僱於
      被告辛○○在八樓辦公室工作，且各自負責股票喊盤、下單、資金調度及巳○○負責交割及協商等相關事宜，職司分工，無論工作地點、性質或業務規模，
      均與一般證券從業人員之工作有異，前開被告壬○○等豈能謂無所認識。另被
      告亥○○、黃○○、玄○○、酉○○、癸○○、子○○、天○○、辰○○對壬○○等炒股行為施以相關之助成行為，以其工作地點及人員相互間互動亦難謂
      無認識。況被告辛○○炒作華國股票之期間長達半年以上，每日進出金額甚鉅
      ，且均利用洪福證券公司及永豐證券公司之帳戶暨票據、公債、資金等炒作華
      國股票，衡情被告等自難諉為不知。所辯無非卸責之詞，不可採信。至被告辛○○嗣雖供稱前開八樓辦公室成員壬○○等不知其實際上有買賣華國股票云云
      ，惟與前開證據不符，顯係迴護其他被告之詞，亦不足採信，前開被告壬○○
      、巳○○、午○○、未○○、申○○、宙○○、未○○共同參與集資炒股及亥
      ○○、黃○○、玄○○、酉○○、癸○○、子○○、天○○、辰○○等幫助炒
      股犯行均堪認定。
（六）被告卯○○、寅○○、陳丑○○共犯違反證券交易法第一百五十五條第一項第
      四款暨被告庚○○、辛○○、壬○○、己○○、寅○○、陳丑○○、卯○○、
      申○○、宙○○、午○○、巳○○、癸○○、辰○○、子○○、天○○、未○○違反商業會計法及侵占部分：
    1.被告庚○○、辛○○及壬○○、巳○○、申○○、宙○○、未○○、午○○等
      為籌措前述炒作股票之資金，復與洪福證券公司之總經理己○○、財務部協理
      寅○○、債券部副理陳丑○○及永豐證券公司董事兼副總經理卯○○等共同意
      圖為自己不法之所有，並基於概括之犯意，由癸○○、子○○基於幫助之意思
      排定每日不實賣出公債予洪福、永豐證券公司之人頭及金額，交由洪福證券公
      司陳丑○○、寅○○、己○○及永豐證券公司卯○○於其等業務上製作之支出
      傳票登載不實，據以簽發洪福證券公司一銀中山分行00000000號債券
      交易專用帳戶支票及永豐證券公司一銀中山分行00000000號帳戶、彰
      化商業銀行板橋分行0000000000號帳戶支票，每日開出之面額或二
      、三十億、或二、三億元不等，持向金主史金生等貼現取得資金，或交割買進
      股票股款，於當日銀行結束營業前再將同額款項匯回。所需資金除以前開方法
      取得外，因時有不足，乃另自八十三年八月三十日起，由壬○○指示寅○○、
      陳丑○○於其等業務上製作之買賣公債傳票上登載不實，陸續自洪福證券公司
      一銀中山分行九八三三九號自有資金帳戶，撥轉資金至前述00000000
      號帳戶使用，迄至八十三年十月三日止，共將前開業務上持有之二億三千七百
      萬元予以侵占入己，未加歸墊。彼等除挪用前開資金，作為炒作股票所用外，
      並將洪福證券公司所有之公債廿九億三千四百零二萬五千元，由未○○及基於
      幫助意思之辰○○、天○○等分別陸續持向三陽證券股份有限公司、永昌證券
      股份有限公司、中聯信託投資股份有限公司、國際票券金融股份有限公司、中
      興票券股份有限公司、中華票券金融股份有限公司以附買回方式賣出，取得資
      金，匯存入前開00000000號帳戶，據以簽發該帳戶支票，作為交付股
      款或另向前述金主票貼取得現金方式炒作華國股票（詳如附表四）。其中八十
      三年二期公債一億五千萬元（同年十月十日到期）、八十二年三期公債一億零
      三百八十五萬九千七百六十二元（十月十三日到期）八十年二期公債二億一千
      萬元（十月十七日到期）嗣均屆期未續約或買回，為永昌證券股份有限公司等
      斷頭賣出。辛○○與庚○○復為籌措炒作資金，復自八十三年二月間至同年十
      月間止，由辛○○利用不知情之洪福證券公司寅○○、陳丑○○，將辛○○實
      質上保管，屬其業務上（辛○○實際上負責洪福證券公司業務）所持有，為洪
      福證券公司所有尚未售出之可動用公債十六億三千三百九十萬元，予以侵占入
      己。復自八十三年四月間起至同年九月間，利用家正建設公司（下稱家正公司
      ）一銀中山分行九八六四一號帳戶、義新投資公司一銀中山分行八六○二一號
      帳戶、張克斗一銀中山分行一○五○五○號帳戶、洪福證券公司000000
      00號帳戶與庚○○一銀中山分行九一五九八號帳戶相戶匯轉帳，將辛○○業
      務上保管之洪福證券公司00000000號帳戶內該公司所有資金計七千二
      百七十萬餘元連續兌出侵占，供庚○○親自簽發前開九一五九八號帳戶本票持
      交刁錫鶴、林南強、王佳辰等，用以償還庚○○於八十一年九月間因國華證券
      公司炒作股票資金不足，導致違約交割案積欠之債務等之事實，業據同案被告
      卯○○、寅○○、陳丑○○、壬○○於調查處訊問時或偵查中供承甚詳，互核
      相符，且被告辛○○亦自承因原先準備的錢未匯進戶頭，致00000000
      號開出的支票遭退票二億多元等情不諱（詳偵查卷第二宗第二十九頁）。此外
      ，復有支票等影本、庚○○利用家正建設公司、義新投資公司、張克斗、洪福
      證券公司、其個人等帳戶轉帳侵占款項清償債務流程表及相關存款明細分類帳
      、票據等影本及如附表五之證物扣案足稽前開被告卯○○等事後空言否認，無
      非砌詞巧飾，不足採信。
    2.證人即查核會計師王明祿、鄭志發於原審調查時固分別證稱：「公債一定要盤
      點，當時我們有派黃錫良會同證交所盤點」、「公債部分有關交割及交易的資
      料有查核，結果與帳載相符」（買進之公債部分與轉列的公債帳載相符」、「
      自有資金帳戶及交割帳戶之對帳單有要查核，結果相符」等語。證人羅銘達於
      本院亦證實確有盤點庫存等情無異，並經本院調閱簽證會計師查核永豐及洪福
      公司財務報告審認無訛。惟查被告寅○○於調查局訊問時供稱：「截至八十三
      年九月三十日止本公司之公債餘額確實還有十六億三千三百九十萬元，這些金
      額的公債確有實體公債存在，而從我一進洪福公司這些公債都由辛○○本人保
      管中」等語（見偵字第二二二二九號卷第一九一頁），同案被告陳李素貞於偵
      查中供稱「：：：我曾經在辛○○桌上看到過有公債：：：（這些公債在那裡
      ？）在辛○○那裡：：」、「十六億三千多的可動用面額公債一直都是由辛○○保管：：：」等語（同卷第一三八頁正面、反面第一三九頁正面），同案被
      告卯○○供陳「（你們永豐公司債券也由辛○○保管？）是的」等語（同卷第
      一四０頁反面）。而被告辛○○迄今仍無法提出其保管之公債為證，足徵確係
      其所侵占無疑。至證人王明祿、鄭志發雖證稱公債經盤點後，與帳載相符云云
      ，然被告卯○○於調查局訊問時供稱：「甲○○○交易所會不定期前去永豐證
      券查帳，如遇有清點檢查庫存公債時，我會向辛○○要公債」等語（同卷第二
      一四頁反面），於偵查中供陳：「：：每次證交所要檢查時，就去他（辛○○
      ）那裡拿，檢查完後即交回去」等語（同卷一四０頁反面），同案被告陳李素
      貞於偵查中供稱：「：：：辛○○在保管，證交所要盤點再跟他（辛○○）拿
      回來：：：」等語（同卷第一三八頁反面），「證交所來檢查時我確實有去他
      （辛○○那邊拿過這些公債」等語（同卷第一三九頁反面），是上開公債平日
      即由辛○○保管，於證交所查核時始取交查核人員盤點，事後再取交辛○○保
      管，從而證交所及會計師查核後所謂帳載相符，僅屬形式上，表面上相符，實
      際上並不相符。此可由同案被告卯○○於調查中陳明「：：：辛○○會將今日
      要買之人頭戶公債的標的及金額告訴我，同時也會告訴我另一批要買之人頭戶
      公債的金額，這二者金額多會相等：：其間公債並無實體交割」等情（同卷第
      二一二頁正面），得見一斑。再參酌卯○○於偵查中所陳「沒有實際債券交易
      ，只是帳面上作買賣軋平：：：」（同卷第二二七頁正面），寅○○於偵查中
      所陳「：：辛○○辦公室的人會作帳面上的軋平」（同卷第二二九頁反面），
      益見證人王明祿等之查核，並據以作成之查核報告，並不確實，而所謂盤點，
      亦僅虛一招而已，顯見被告辛○○係為應付盤點而有湊足公債情事，故前開
      證人之證詞即不足據為有利於被告辛○○之認定。再據被告寅○○於調查中供
      陳「：：：債券之買賣通常分為二類，一為買斷，雙方完成交易後，交付債券
      予投資（合法人）自行保管，一為附條件交易，即是投資人與本公司約定所購
      買之債券於約定日期屆滿後由本公司支付本金及利息後買回，而投資人向本公
      司購買債券時，本公司會開債券成交單予投資人」、「：：本公司部分售予個
      人之債券委託泛亞銀行信託部保管，客戶購買條件交易債券時，除了開立成交
      單，另再開立泛亞銀行保管條予客戶收執」等語（偵字第二二二二九號卷第一
      三四頁正反面），是洪福證券公司附買回賣出之債券，無論是開立成交單或保
      管條交付客戶，實際上債券並無實際交付予投資人，為不爭之事實，從而欲重
      複買賣即非無可能，如以洪福證券公司所屬－甲－２期中央公債為例，於八
      十三年四月二十七日當天，即三次賣與中聯信託分別取得二億二千五百六十九
      萬八千九百三十八元、二億二千三月九十九萬九千七百九十一元、七千二百六
      十二萬九千七百一十元，再以中央公債－６期為例，於八十三年三、四、五
      月間，分別向國際票券、中華票券、中興票券為賣出，卻都無買回紀錄，益足
      證明。復據被告寅○○於調查時供陳「：：故辛○○使用九九六一一帳戶開出
      之支票，非債券交易事實，但是在帳面上及傳票上則要用債券交易來作帳」、
      「因為這是辛○○所指示要我配合放行，而辛○○是洪福證券公司之實際負責
      人，我是聽命行事」、「：：而該帳戶內資金流程我也無法掌握：：」、「：
      ：：這些支票是由辛○○（或其辦公室成員）指示櫃中心襄理丑○○製作支
      出傳票：：」等語（同卷第一三六頁反面、第一三七頁正反面、第一三八頁正
      面），足證被告辛○○確有藉保管公債之便，虛偽重複賣出公債並製作不實傳
      票，憑以簽發支票向人籌湊資金炒股。其以同一筆公債數度為帳面交易，自有
      可能取得之資金高於公債金額，被告辛○○辯稱二十九億之公債不可能取得六
      十九億之資金，即非可採。又本件事證已明，被告辛○○請求函請甲○○○交
      易股份有限公司調閱本件債券例行查核及不定期抽查等資料，即無必要。
（七）本件被告辛○○為炒作股票及籌構資金等情均向被告庚○○會報財務情形，且
      於台北市○○○○○段四十二號九樓庚○○住處設專線喊盤，案發後復將華國
      等股票裝箱送往庚○○住處存放等情己如上述，庚○○與辛○○應有犯意聯絡
      ，至為明顯，而八樓辦公室負責人為辛○○，辛○○不在時則由辛○○特別助
      理壬○○總攬負責，其中申○○、宙○○、未○○、午○○均參與喊盤下單等
      ，巳○○則於八十三年十月四日偕同辛○○、寅○○、壬○○前往庚○○住處
      參與協商，而卯○○並無實際債券交易，因辛○○之指示為帳面上作買賣，陳
      李素貞雖為債券部襄理，則亦無實際上公債之買賣卻都經由寅○○處理，寅○○復持洪福證券公司財務經理章交辛○○保管，且直接受命於辛○○，由辛○○指示陳丑○○製作支出傳票，由寅○○核對後送回辛○○加蓋財務經理章，
      有關債券交易，皆辛○○指示放行，又己○○為洪福證券總經理，公司資金調
      度由其監督注意，其平日均坐鎮公司，應知悉辛○○以公債假買賣方式吸收資
      金等情，均據壬○○、卯○○、陳李素貞、寅○○、申○○、宙○○、未○○
      分別於調查及偵查中陳述明確。按共同正犯之意思聯絡，原不以數人間直接發
      生者為限，即有間接之聯絡者，亦包括在內。被告庚○○、辛○○、壬○○、
      己○○、寅○○、陳李素貞、卯○○、申○○、巳○○、宙○○、未○○、午
      ○○間就參與炒作華國股票及為炒作股票籌湊資金而製作不會計憑證，並涉業
      務侵占部分均有犯意聯絡與行為分擔。又己○○為洪福證券公司總經理、寅○○為財務部協理、陳李素貞為債券部副理、卯○○則為永豊證券公司董事兼副
      總經理，為商業負責人或主辦會計之人，辛○○則為業務上持有關係之人，其
      餘庚○○、壬○○、巳○○、申○○、宙○○、未○○、午○○等雖非商業負
      責人或主辦會計之人或其業務上持有關係，然依刑法第三十一條第一項規定，
      就違反商業會計法及業務侵占部分仍以共犯論。至被告亥○○、黃○○、玄○○、癸○○、子○○、天○○、辰○○、酉○○則基於幫助意思而參與，其所
      參與又屬違反證券交易法或商業會計法或業務侵占等構成要件以外之行為，從
      而被告亥○○、黃○○、玄○○、酉○○就違反證券交易法第一百五十五條第
      一項第四款部分，癸○○、子○○、辰○○、天○○就違反證券交易法第一百
      五十五條第一項第四款部分及業務侵占部分暨違反商業會計法部分，係屬幫助
      犯行，均堪認定。
二、按證券交易市場之基本原則，在維持自由、公平與公開，亦即以自由競價，透過
    供需關係而決定市場價格，禁止操縱市場而影響股市交易秩序，以保障社會經濟
    秩序。故對於在證券交易所上市之有價證券，不得有在集中交易市場報價，業經
    有人承諾而不履行交割，足以影響市場秩序；或意圖抬高或壓低集中交易市場某
    種有價證券之交易價格，自行或以他人名義，對該有價證券，連續以高價買入或
    以低價賣出等行為，分別為證券交易法第一百五十五條第一項第一、四款所明文
    規定。是核被告庚○○、辛○○所為，均係違反證券交易法第一百五十五條第一
    項第四款、第一款之規定，均應依同法第一百七十一條之規定處斷。被告壬○○
    、卯○○、寅○○、巳○○、己○○、午○○、未○○、申○○、酉○○、亥○○、天○○、癸○○、宙○○、玄○○、子○○、黃○○、陳丑○○、辰○○等
    所為，均係違反證券交易法第一百五十五條第一項第四款之規定，應依同法第一
    百七十一條之規定處斷。其中壬○○、卯○○、寅○○、巳○○、己○○、未○○、申○○、宙○○、陳李素貞、午○○與庚○○、辛○○均有犯意聯絡與行為
    分擔，為共同正犯。另被告亥○○、天○○、癸○○、玄○○、子○○、黃○○
    、辰○○等則為幫助犯，應依正犯之刑減輕之。又被告庚○○、辛○○、壬○○
    、己○○、寅○○、陳丑○○、卯○○、巳○○、午○○、申○○、宙○○、未
    ○○、癸○○、辰○○、子○○、天○○就為籌資金而製作不實支出及公債之傳
    票即會計憑證部分，尚有違反商業會計法（修正後為第七十一條第一款）第六十
    六條第一款之罪，其間庚○○、辛○○、壬○○、己○○、寅○○、陳李素貞、
    卯○○、巳○○、午○○、申○○、宙○○、未○○等均有犯意聯絡與行為分擔
    ，均為共同正犯，而癸○○、辰○○、子○○、天○○等則屬幫助犯，應依正犯
    之刑減輕之。又被告庚○○、辛○○就侵占十六億三千三百九十萬元公債及洪福
    證券資金七千二百七十萬餘元部分，另犯刑法第三百三十六條第二項之業務侵占
    罪，二人間有犯意聯絡與行為分擔，亦為共同正犯。另二人就前開填制不實會計
    憑證藉以籌措資金而犯刑法第三百三十六條第二項之業務侵占罪部分與壬○○、
    己○○、寅○○、陳李素貞、卯○○、巳○○、午○○、申○○、宙○○、未○○有犯意聯絡與行為分擔，均為共同正犯，癸○○、子○○、辰○○、天○○則
    施以助力，為幫助犯。又被告庚○○、辛○○、壬○○、己○○、寅○○、陳李
    素貞、卯○○、巳○○、午○○、申○○、宙○○、未○○先後多次侵占及先後
    多次填製不實會計憑證，暨癸○○、辰○○、子○○、天○○先後多次幫助，填
    製不實會計憑證及幫助業務侵占。時間均各緊接，手法及構成要件均相同，顯係
    基於概括犯意而反覆為之，應依連續犯規定以一罪論。為被告庚○○、辛○○、
    壬○○、己○○、寅○○、卯○○、巳○○、申○○、未○○、宙○○、陳李素
    貞、午○○所犯證券交易法第一百五十五條第一項第四款、修正前商業會計法第
    六十六條第一款及刑法第三百三十六條第二項等罪間，及癸○○、子○○、天○○、陳丑○○所犯幫助以上各罪間，有方法結果之牽連關係，應依牽連犯之規定
    ，就被告庚○○、辛○○、壬○○、卯○○、寅○○、巳○○、己○○、午○○
    、未○○、申○○、宙○○、辰○○部分，從一重之以違反證券交易法第一百五
    十五條第一項第四款規定，依同法第一百七十一條之罪處斷。就被告癸○○、子
    ○○、天○○、辰○○部分亦應從一重之幫助違反證券交易法第一百五十五條第
    四款規定，依同法第一百七十一條處斷。被告庚○○、辛○○違反證券交易法第
    一百五十五條第一項第四款規定及違反證券交易法第一百五十五條第一項第一款
    規定部分，犯意各別，行為互殊，應予分論併罰。再侵占罪本身即含有背信罪之
    性質，是以被告庚○○、辛○○、壬○○、己○○、陳丑○○、卯○○、寅○○
    等以侵占之方法，為違背任務損害本人之行為，既已成立侵占罪，即無另成立背
    信罪之餘地。公訴人認前開被告係犯有背信罪，尚有未洽，起訴法條應予變更。
    彼等利用不知情之戌○○、地○○、宇○○、Ａ○○、Ｂ○○、Ｄ○○、Ｅ○○
    、Ｇ○○、Ｃ○○、Ｆ○○而違反證券交易法、商業會計法及侵占部分及利用不
    知情之寅○○、陳李素貞侵占洪福證券公司尚未售出可動用之十六億三千三百九
    十萬元部分，為間接正犯。又被告行為時，其明知為不實之事項而填製會計憑證
    ，係犯修正前商業會計法第六十六條第一款之罪，應處五年以下有期徒刑。拘役
    或一萬元以下罰金，嗣於民國八十四年五月十九日修正公布為第七十一條第一款
    ，應處五年以下有期徒刑、拘役或科或併科新台幣十五萬元以下罰金，比較其行
    為前後法律，自以修正前商業會計法第六十六條第一款有利於被告，而為適用。
    又被告行為時違反證券交易法第一百五十五條第一項第一款或第四款，依修正前
    第一百七十一條規定，應處有期徒刑七年以下有期徒刑拘役或科或併科二十五萬
    元以下罰金，嗣於民國八十九年七月十九日修正第一百七十一條、提高刑度為處
    七年以下有期徒刑，得併科新台幣三百萬元以下罰金，依刑法第二條第一項但書
    ，應以行為時之舊法有利於被告，自應適用修正前證券交易法第一百七十一條處
    斷。又商業會計法前開填制不實會計憑證為刑法第二百十五條業務上登載不實之
    特別規定，因而不再論以業務上登載不實罪，併為明。
三、原審就被告庚○○、辛○○、壬○○、卯○○、寅○○、巳○○、己○○、午○○、未○○、申○○、酉○○、戌○○、亥○○、天○○、癸○○、宙○○、玄
    ○○、子○○、黃○○、陳丑○○、辰○○因予論罪科刑，固非無見。惟查：原
    判決認被告庚○○、辛○○使用人頭帳戶高達二百六十一名，而實際使用之帳戶
    卻僅有如附表一、二、三所示，又亥○○、黃○○、玄○○、酉○○、癸○○、
    子○○、天○○、辰○○等均以幫助之意思而參與，而所參與者，為構成要件以
    外之行為，原判決認與庚○○、辛○○等為共同正犯，又被告戌○○、地○○、
    宇○○、Ａ○○、Ｂ○○、Ｃ○○、Ｄ○○、Ｅ○○、Ｆ○○、Ｇ○○等犯罪均
    屬不能證明，原判決卻分別認為被告庚○○、辛○○等之共同正犯或幫助犯，再
    本件違約交割部分，臺灣證券交易所所動用之交割結算基金為三十三億三千三百
    三十六萬三千一百零七元，非如原判決所認之二十九億餘元，以上認定事實均有
    疏誤。再支出傳票、公債傳票亦屬商業會計法第十五條第一款所稱之會計憑證，
    被告為不實填制，係犯商業會計法（修正後為第七十一條第一款）第六十六條第
    一款之罪，原判決認此所犯為刑法第二百十五條之業務上登載不實罪，所持法律
    上意見，亦有可議。原判決認定被告庚○○、辛○○侵占永豐證券公司公債九億
    餘元部分，與事實不符，且認定被告庚○○、辛○○、壬○○、卯○○、寅○○
    、巳○○、己○○、午○○、未○○、申○○、酉○○、亥○○、天○○、癸○○、宙○○、玄○○、子○○、黃○○、陳丑○○、辰○○等，另犯有刑法第三
    百四十二條第一項之背信罪，亦有違誤。被告己○○係洪福證券公司法人股東日
    新公司之代表，且擔任洪福證券公司副董事長兼總經理，被告寅○○、陳丑○○
    分別為洪福證券公司之財務協理及債券部襄理，被告卯○○為永豐證券公司董事
    兼副總經理，實際上受辛○○指示，負責該公司業務，被告壬○○為被告辛○○
    特別助理，並負責排定股票買賣數量及與金主連繫調度資金其等均位居重要職位
    ，且介入前開犯行甚深，情節非輕，乃原審逕均宣告緩刑，自有未洽。原審於主
    文宣告被告玄○○、子○○各緩刑三年，惟漏未說明其緩刑之理由，亦有不當。
    被告庚○○、辛○○、壬○○、卯○○、寅○○、巳○○、己○○、午○○、未
    ○○、申○○、酉○○、亥○○、天○○、癸○○、宙○○、玄○○、子○○、
    黃○○、陳丑○○、辰○○等上訴意旨，否認犯罪，雖無理由，但查原判決此部
    分既有上開可議，且公訴人上訴意旨，亦指摘原判決未參酌被告壬○○、己○○
    、寅○○、卯○○、巳○○、陳李素貞犯罪情節，而為緩刑之宣告，尚屬不當云
    云，非無理由，自應將此部分之原判決及被告庚○○、辛○○執行刑部分併予撤
    銷改判。爰審酌被告庚○○、辛○○為本案首謀，居於主導指使之地位，被告己○○、寅○○、陳丑○○、卯○○非公司負責人即為主辦會計之人、壬○○為辛○○助理，承辛○○之命，均介入甚深，情節非輕，被告宙○○、巳○○、申○○、未○○、雖受僱辛○○，但明知其炒作股票，嚴重擾亂股票市場秩序，乃參
    與共同炒作，亦不乏惡性，而酉○○、亥○○、天○○、癸○○、玄○○、子○○、黃○○等雖明知被告庚○○、辛○○等炒作股票之事實，但因受僱他人，囿
    於生計，竟幫助前開經濟犯罪行為，惡性較輕，社會非難性不高及被告等參與犯
    罪程度、犯罪之動機、目的、手段、所生危害、犯後態度等一切情狀，分別量處
    如主文第二、三、四項所示之刑，並就被告庚○○、辛○○部分定其應執行之刑
    。再被告辰○○、午○○、未○○、申○○、酉○○、亥○○、天○○、癸○○
    、宙○○、玄○○、子○○、黃○○等前此均未曾受有期徒刑以上刑之宣告，有
    臺灣高等法院檢察署刑案紀錄簡覆表在卷可按，經此科刑教訓，日後當知所警惕
    ，而無再犯之虞，因認其等所受上開刑之宣告，以暫不執行為適當，併依法宣告
    緩刑如主文所示，以啟自新。另被告巳○○雖罹急性骨髓性白血病，有其提出之
    診斷證明書為憑，但其於八十一年間，曾因違反證券交易法，經原審判處有期徒
    刑八月，緩刑三年（尚未確定），茲又觸犯本罪，不無再犯之虞，自不宜宣告緩
    刑。扣案如附表五所示之證物，係被告庚○○、辛○○所有，且均係供共同犯罪
    所用之物，業據被告等供明在卷，均依刑法第三十八條第一項第二款規定宣告沒
    收。
四、公訴意旨另以(一)被告庚○○、辛○○、壬○○、卯○○、寅○○、巳○○、己○○、午○○、未○○、申○○、辰○○、酉○○、亥○○、天○○、癸○○、宙
    ○○、黃○○、陳丑○○、子○○、玄○○等尚有於上揭時地在集中交易市場，
    不移轉證券所有權而偽作買賣，因認此部分尚有犯證券交易法第一百五十五條第
    一項第二款之罪嫌。(二)被告卯○○提供林明志等人帳戶供庚○○等買賣股票，因
    認此部分則有犯同法第一百七十七條第三項之罪嫌。(三)被告辛○○為籌措前述炒
    作華國股票所需資金，竟共同意圖為自己不法所有，並基於概括之犯意，自八十
    三年二月間至同年十月間止，推由辛○○利用不知情之洪福證券公司寅○○、陳
    丑○○及永豐證券公司卯○○等，將彼等實質上保管，屬辛○○業務上所持有，
    為永豐證券公司公債九億餘元予以侵占入己，因認被告辛○○此部分亦涉有刑法
    侵占之罪嫌云云。(四)被告巳○○、午○○、申○○、酉○○、亥○○、宙○○、
    玄○○、黃○○等，基於共同之犯意，除參與前揭被告庚○○所犯侵占行為（公
    訴人認係背信）外，尚與被告庚○○、辛○○、壬○○、卯○○、寅○○、未○○、天○○、癸○○、子○○、陳丑○○、己○○等，推由戌○○另製作被告庚○○、辛○○等之業績獎金數額資料，交由地○○、宇○○與洪福證券公司會計
    部門連繫製作彼等之業績獎金明細表，再由被告己○○、寅○○製訂辦法，鼓勵
    證券公司以交際費等科目製作不實傳票報銷領取，總計八十三年度分別報銷二千
    七百六十四萬零五百五十元及一千三百六十一萬九千零五十元。因認被告庚○○
    、辛○○、壬○○、卯○○、寅○○、巳○○、己○○、午○○、未○○、申○○、辰○○、酉○○、戌○○、亥○○、天○○、癸○○、宙○○、玄○○、子
    ○○、黃○○、陳丑○○等，另犯有違反商業會計法第六十六條第一款及刑法第
    三百四十二條第一項之背信罪嫌云云。
  (一)按犯罪後之法律已廢止其刑罰者，依刑事訴訟法第三百零二條第四款規定，應諭
    知免訴之判決。經查被告行為時，違反證券交易法第一百五十五條第一項第二款
    在集中交易市場不移轉證券所有權而偽作買賣之規定，及同法第一百七十七條第
    三款違反主管機關其他依本法所為禁止停止或限制之命令之規定，均於八十九年
    七月十九日修正公有之證券交易法中刪除而廢止其刑罰，惟此部分公訴人認與起
    訴之部分有裁判上一罪關係即不另為免訴之諭知。
  (二)次查：公訴人認被告辛○○此部份侵占公債九億餘元之罪嫌，無非係以共同被告
    卯○○之指訴為其論據。惟訊據被告辛○○矢口否認有此部分犯行，且共同被告
    卯○○於調查局訊問中僅供承：「永豐證券曾以交割結算基金一億一千萬元。購
    買部分定存基金及公債，但金額若干我不清楚，這批公債目前保管於台銀信託部
    ，另永豐證券的財務報表另列有九億餘元之公債，但我從未見過該批公債，不知
    永豐證券有無實際購買或現由何人保管」等語，對於所謂「九億餘元之公債」，
    陳稱從未見過，亦不知實際上有無購買或由何人保管，尚不足作為不利於被告辛○○之認定。此外，復查無其他積極證據足資認定被告辛○○有侵占該筆公債之
    犯行，自屬不能證明被告辛○○此部分犯罪。再依被告寅○○等人之指述，暨扣
    案如附表五編號陸０８－０９、、、－所示之獎金明細表等，固足證明
    被告庚○○等有在洪福證券公司領取獎金之事實，但尚不足以認定其等有使洪福
    證券公司之負責人或經辦會計人員，將此不實之事項填製會計憑證或記入帳冊情
    事，此外，復查無任何發票、會計憑證或其他積極證據足以證明洪福證券公司帳
    冊上，有將被告庚○○領取業績獎金等不實事項，以發票報銷方式，登載在該公
    司之帳冊，亦屬不能證明被告庚○○、辛○○、壬○○、卯○○、寅○○、巳○○、己○○、午○○、未○○、申○○、辰○○、酉○○、亥○○、天○○、癸○○、宙○○、玄○○、子○○、黃○○、陳丑○○等此部分犯罪。又被告巳○○、午○○、申○○、辰○○、酉○○、亥○○、宙○○、玄○○、黃○○等被
    訴與被告庚○○等前開背信（即本院認定侵占之事實）及業務上登載不實部分，
    為其等所否認，且依被告卯○○、寅○○、陳丑○○之供詞，祇能確知被告庚○○、辛○○、壬○○、己○○、寅○○、陳丑○○、卯○○、癸○○、辰○○、
    子○○、天○○、未○○參與前開犯行，尚難以前開被告巳○○等或係八樓成員
    ，或參與交割、提供帳戶等，即遽以推定其等亦涉有上開業務上登載不實或侵占
    之犯行。此外，復乏其他事證足資認定前開被告巳○○等犯有上開罪行，自屬不
    能證明彼等犯罪。惟因公訴人認此部分與前揭論罪科刑部分有方法結果之牽連關
    係，屬裁判上一罪，爰不另為無罪之諭知。
、免訴無罪部分：
  (一)公訴意旨略以：被告戌○○、地○○、宇○○、Ａ○○、Ｂ○○、Ｃ○○、Ｄ○○、Ｅ○○、Ｆ○○、Ｇ○○等於被告庚○○、辛○○為前開違反證券交易法、
    商業會計法及侵占（起訴背信）時，戌○○統籌交予Ａ○○等外交割至銀行提領
    現款分配送交金主史金生等支付利息。戌○○另製作老大（庚○○）、老二（辛○○）等之業績金數額交由地○○、宇○○與洪福證券公司會計部門連繫製作
    彼等之業績金明細表，再由己○○、寅○○製訂辦法，鼓勵洪福證券公司員工
    提供發票，由地○○、宇○○持該發票，及其他收據向洪福證券公司以交際費等
    科目製作不實傳票報銷領取，總計八十三年度分別報銷二千七百六十四萬零五百
    五十元、及一千三百六十一萬九千零五十元。Ａ○○係外交割組長，帶領Ｂ○○
    、Ｄ○○、Ｅ○○、Ｇ○○、Ｃ○○、Ｆ○○等人，負責至各證商辦理股票、股
    票之交割、及向金主史金生、馬忠芳、吳傳仁、王佳辰等貼現資金與辦理交割。
    彼等又於庚○○、辛○○等又基於概括之犯意，意圖為庚○○等不法之利益，由
    癸○○、子○○排定每日不實賣出公債予洪福、永豐證券公司之人頭及金額，交
    由洪福證券公司丑○○、寅○○、己○○、及永豐證券公司卯○○製作不實之支
    出傳票，據以簽發洪福證券公司第一商業銀行中山分行（下稱一銀中山分行）0
    0000000號債券交易專用帳戶支票、及永豐證券公司一銀中山分行000
    00000號帳戶、彰化商業銀行板橋分行0000000000號帳戶支票，
    每日開出之面額約二、三十億、或二、三億元不等，持向金主史金生等貼現取得
    資金，或交割買進股票股款，於當日銀行結束營業前再將同額款項匯回。所需資
    金除以前開方法取得外，若有不足，另自同年八月三十日起，由壬○○交代寅○○、李素貞製作不實之買賣公債傳票，陸續自洪福證券公司一銀中山分行九八三
    三九號自有資金帳戶撥轉資金至前述00000000號帳戶使用，至同年十月
    三日止，其二億三千七百萬元未歸墊。彼等除挪用前開資金外，並將洪福證券公
    司公債廿九億三千四百零二萬五千元，由辰○○、天○○、未○○陸續持向三陽
    證券股份有限公司、永昌證券股份有限公司、中聯信託投資股份有限公司、國際
    票券金融股份有限公司、中興票券股份有限公司、中華票券金融股份有限公司以
    附買回方式賣出，先後取得六十三億零二百五十一萬五千二百廿六元之資金匯存
    入前開00000000號帳戶炒作股票（詳如附表二），其中八十三年二期公
    債一億五千萬元（同年十月十日到期）、八十二年三期公債一億零三百八十五萬
    九干七百六十二元（十月十三日到期）八十年二期公債二億一千萬元（十月十七
    日到期）嗣均屆期未續約或買回，為永昌證券股份有限公司斷頭賣出，連續為違
    背任務之行為，致生損害於洪福證券公司及永豐證券公司。因認被告亦有違反證
    券交易法第一百五十五條第一項第二款、第四款、第一款、犯同法第一百七十一
    條、及商業會計法第六十六條第一款暨刑法第三百四十二條第一項之背信罪嫌等
    語。
  (二)按犯罪後之法律已廢止其刑罰者，依刑事訴訟法第三百零二條第四款規定，應諭
    知免訴之判決。經查被告行為時，違反證券交易法第一百五十五條第一項第二款
    在集中交易市場不移轉證券所有權而偽作買賣之規定，於八十九年七月十九日修
    正公布之證券交易法中刪除而廢止其刑罰，公訴人起訴被告涉犯證券交易法第一
    百五十五條第一項第二款部分，原審未及審酌而為科刑判決，自有未洽，本院本
    職權依法逕為撤銷，將此部分為免訴之諭知。
  (三)按犯罪事實，應依證據認定之，無證據不得推定其犯罪事實，刑事訴訟法第一百
    五十四條定有明文。又事實之認定，應憑證據，如未能發現相當證據，或證據不
    足以證明，自不能以推測或擬制之方法，以為裁判基礎，最高法院四十年台上字
    第八六號著有判例。再認定犯罪事實所憑之證據，雖不以直接證據為限，間接證
    據亦包括在內，然而無論直接或間接證據，其為訴訟上之證明須於通常一般人均
    不致有所懷疑，而得確信其為真實之程度，始得據為有罪之認定，倘其證明尚未
    達此一程度，而有合理之懷疑存在時，事實審法院復已就其心證上理由予以闡述
    ，明其如何無從為有罪之確信，因而為無罪之判決，尚不得任意指為違法，最
    高法院七十六年度台上字第四九八號亦著有判例。訊據被告戌○○、宇○○、地
    ○○、Ａ○○、Ｂ○○、Ｃ○○、Ｄ○○、Ｅ○○、Ｆ○○、Ｇ○○等均矢口否
    認上開犯行。被告Ａ○○、Ｂ○○、Ｃ○○、Ｄ○○、Ｅ○○、Ｆ○○、Ｇ○○
    均辯稱：伊等均非正式外交割員，係奉國華保全公司或元統公司之命協助八樓辦
    公室，並依該辦公室職員宇○○、地○○等之指示運送股票、股款、支票及現金
    ，不知實際內情，且伊等並非八樓辦公室成員，所運送之物品亦均密封在紙箱中
    ，實無從知悉辛○○等非法炒作股票云云。被告戌○○辯稱：伊係擔任小妹，處
    理一些雜務，如至銀行、郵局提領或存款及接聽電話等，且未製作庚○○、辛○○等各項表冊，或涉有其他犯行云云。被告地○○、宇○○均辯稱：伊等僅負責
    安排辛○○平日行程，不知亦未參與炒作股票云云。本件公訴人起訴被告無非以
    被告等受辛○○等之指示各自分擔炒作股票之一部分之工作，以完成庚○○、辛○○等利用洪福證券公司、及永豐證券公司帳戶、票據、公債、資金炒作華國股
    票牟利之目的，自與庚○○、辛○○有犯意聯絡及行為分擔為論據。經查被告Ａ
    ○○、Ｂ○○、Ｃ○○、Ｄ○○、Ｅ○○、Ｇ○○係國華保全公司之保全人員，
    有勞工保險局九十年七月十一日保承字第一０一二四四三號函書及所附勞保人投
    保資料表附卷可憑，而被告Ｆ○○係與上開六人負責將利息、支票等送交金主，
    則據被告壬○○於調查時供明在卷（偵字第二二二二九號卷第二一八頁反面），
    從而此部分被告等係依國華保全指派或協助而至八樓辦公室執行保全工作，並非
    辛○○位於該處之成員，自無聽命於壬○○指揮協助為購買股票之舉。又因國華
    保全與洪福證券簽訂有保全委任契約，委任其處理有關現金、股票、支票及其他
    有價證券等之運送保全事務，而上開保全運送之標的，因所涉利益龐大，故保全
    員之人品、操守至為重要，在國華保全幾經考量下，乃指派被告等人負責該保全
    業務，而被告等至八樓辦公室即係為執行該保全職務，而非受壬○○之指揮，協
    助其為非保全業務範圍內之事，即縱有受壬○○指揮之情，亦係壬○○所指揮之
    工作為保全業務範圍之事項。其主觀認知上，仍認為執行之業務為自身之保全業
    務，非出於共同或幫助他人炒作股票之意思甚明。又渠等所保全運送之物品，多
    經包裝，自外部亦難窺知所運送保全之物其內容為何，核與同案被告戌○○供述
    ：「我只是小妹，他們要寄送的東西都是包好的，我只是登記那些東西要寄那裡
    」等語相符（見本院九十年二月九日訊問筆錄），綜上所陳，被告等既僅認知其
    所為者係國華保全指派之保全工作，而所運送保全之物皆經包裝，則被告等行為
    充其量僅是他人之利用工具，因此，不惟無構成要件之故意，亦無違法性之認識
    。又被告雖有提供渠等名義帳戶予辛○○使用，惟對借用人係何用途並不知情，
    此經被告辛○○於警偵、審訊中均明確結證，就有關購買國華股票一節均其等所
    為，以各該借得之人頭帳戶用以購買股票之種類、數量均未告知人出借帳戶者，
    甚於使用後辦理交割手續，亦未交還所借資料等語，另被告巳○○亦供稱：系爭
    人頭帳戶買賣股票之資金均由辛○○指示由其擔任匯兌交割之工作，辛○○係主
    要人物，負責所有股票買賣業務，壬○○、宙○○、申○○則負責排定次日「股
    票進出數量及種類、券商等資料」後，交由辛○○處理下單至各該證券商之營業
    員，未○○及酉○○負責股票買賣之手續費等：：」等情（偵卷第一宗第一九九
    頁）甚詳，是被告既不知借用人之用途，即無所謂幫助炒作等問題，再者我國投
    資大眾以人頭戶買賣股票者所在多有，尤以親友、長官及部屬間，商借戶頭籍此
    節稅，亦為人情所難免，縱使此舉有所不當，惟尚難僅因戶頭出借即遽認有幫助
    犯罪之故意。準此，提供人頭帳戶供他人買賣股票，縱該借用人用以炒作股票，
    但如查無證據可證明提供者知其情事而予幫助之故意，要難遽論幫助犯之罪責。
    次據被告地○○於偵查中所供伊是擔任接電話、跑銀行，至八十三年七月底由宇
    ○○接，被告宇○○於本院亦直承接地○○之工作，為辛○○處理一些私人事情
    ，如接電話、跑郵局、銀行、採購、訂花等（偵字第二二二二九號卷第六十八頁
    正面、本院九十一年四月二十六日訊問筆錄），核與被告壬○○所稱宇○○負責
    辛○○交代之事項（同偵卷第二一七頁反面），被告所辯無參與炒作等犯行，僅
    替辛○○處理私事，應有可採。被告壬○○同時亦供陳戌○○係小妹，負責雜務
    等（同卷第二一八頁正面），是以一各公司小妹，又未擔任任何參與炒作股票相
    關喊盤下單或資金調度等工作，誠不知其如何與公司高層之庚○○、辛○○等取
    得犯意聯絡？此外復查無其他積極證據，據以證明被告戌○○、地○○、宇○○
    、Ａ○○、Ｂ○○、Ｃ○○、Ｇ○○、Ｅ○○、Ｄ○○、Ｆ○○等有何違反證券
    交易法（第一百五十五條第一項第四款部分）商業會計法及背信罪等犯行，均不
    證明其犯罪，檢察官上訴指原判決此部分緩刑不當，雖無理由，但此部分被告上
    訴否認犯罪，則有理由，應將原判決此部分撤銷，為被告無罪之諭知。
肆、至併辦部分（臺灣臺北地方法院檢察署八十四年度偵字第三三七二號、第一六四
    三一號、台灣新竹地方法院檢察署八十四年度偵字第七二九四號、第八八二八號
    ），其中關於被告辛○○涉有違反證券交易法第一百五十五條第一項第一款之對
    於在證券交易所上市之有價證券，不得有在集中交易市場報價，業經有人承諾而
    不履行交割，足以影響市場秩序部分，與前開有罪部分，有連續犯關係，屬裁判
    上一罪，自得併予審理。至被告寅○○，酉○○、Ｅ○○部分，其三人被訴違反
    證券交易法第一百五十五條第一項犯行，既經認定無罪，已如前述，此併辦部分
    與本案即無成立裁判上一罪可言，自屬無法併為審理，應退回檢察官另行辦理。
    另台灣台北地院法院檢察署八十四年度偵字第一二０三０號、八十五年度偵字第
    一九００七號、八十六年度偵字第六七五０號、第二七九二六號併辦部分，與本
    件係屬相同之事實，附此敘明。（臺灣台北地方法院檢察署八十八年度偵字第二
    一三七二號、二一七二七號、第九一五九號、二０二三六號、臺灣士林地方法院
    檢察署九十年度偵字第一五九三號），其中Ｅ○○被訴違反證券交易法等經判決
    無罪，移送併辦部分即無裁判上一罪關係。又鳳山市農會告訴庚○○、辛○○詐
    欺及乙○○告訴辛○○等詐欺部分，與本件違反證券交易法等亦無裁判上一罪關
    係，均退回檢察官另行處理。至葉美紘涉犯違約交割中辯稱係提供人頭戶供辛○○炒作股票，惟該案（八十四年度訴字第一００號），葉美紘亦自承為營業員，
    下單買賣爭業績等情屬實，而辛○○於本件所用人頭帳戶不計其數，違約交割金
    額亦高達七十二億餘元，其能否確知何者為葉美紘所提供之帳戶為人頭，甚有可
    疑，此外又無任何證據資料堪佐，不能僅憑葉美紘卸責之詞，遽以認定辛○○此
    部分犯行，自宜退由檢察官另行蒐證偵查。
伍，被告地○○經合法傳喚，無正當理由不到庭，爰不待其陳述，逕行判決。
據上論斷，應依刑事訴訟法第三百七十一條、第三百六十九條第一項前段、第三百六
十四條、第三百零一條第一項、第三百零二條、第三百條、第二百九十九條第一項前
段，證券交易法第一百七十一條、第一百五十五條第一項第一款、第四款，修正前商
業會計法第六十六條第一款、刑法第二條第一項但書、第十一條前段、第二十八條、
第三十一條第一項、第三百三十六條第二項、第五十五條、第三十條第二項、第五十
一條第五款、第三十八條第一項第二款、第七十四條第一款、罰金罰鍰提高標準條例
第一條前段，判決如主文。
本案經檢察官吳慎光到庭執行職務。
中    華    民    國    九十一    年      九        月       十八       日
                            臺灣高等法院刑事第十九庭
                                審判長法  官  許  國  宏
                                      法  官  李  世  貴
                                      法  官  洪  光  燦
右正本證明與原本無異。
庚○○、辛○○、壬○○、己○○、寅○○、卯○○、巳○○、申○○、未○○、宙
○○、陳李素貞、午○○、亥○○、黃○○、玄○○、酉○○、癸○○、子○○、天
○○、辰○○部分如不服本判決應於收受送達後十日內向本院提出上訴書狀，其未敘
得於提起上訴後十日內向本院補提理由書（均須按他造當事人之人數附繕本）。
檢察官如不服本判決應於收受送達後十日內向本院提出上訴書狀，其未敘述上訴之理
由者並得於提起上訴後十日內向本院補提理由書（均須按他造當事人之人數附繕本）
。
                                      書記官  陳  玉  嬋
中    華    民    國      九十    年      九        月      二十四      日
附錄：本案論罪科刑法條全文
證券交易法第一百五十五條：
對於在證券交易所上市之有價證券，不得有左列各款之行為：
一、在集中交易市場報價，業經有人承諾接受而不實際成交或不履行交割，足以影響
    市場秩序者。
二、在集中交易市場，不移轉證券所有權而偽作買賣者。
四、意圖抬高或壓低集中交易市場某種有價證券之交易價格，自行或以他人名義，對
    該有價證券，連續以高價買入或以低價賣出者。
    前項之規定，於證券商營業處所買賣有價證券準用之。違反前二項規定者，對於
    善意買入或賣出有價證券之人所受之損害，應負賠償之責。
證券交易法第一百七十一條：
違反第二十條第一項或第一百五十五條第一項、第二項之規定者，處七年以下有期徒
刑、拘役或科或併科二十五萬元以下罰金。
修正前商業會計法第六十六條第一款：
商業負責人，主辦及經辦會計人員，有左列各款情事之一者，處五年以下有期徒刑拘
役或一萬元以下罰金：
一、以明知為不實之事項而填製會計憑證或記入帳冊者。
刑法第三百三十六條第二項：
對於業務上所持有之物，犯前條第一項之罪者，處六月以上五年以下有期徒刑，得併
科三千元以下罰金。
附表二：
  券商名稱     營業員    人頭戶
  日    盛     李蓮玉    呂仁明
                         張志綱
                         陳清生
                         李俐炯
                         魯戈定蓮
                         黃天讚
                         陳英士
                         周偉勇
                         楊正元
  亞洲台北     湯思震    黃本漳
                         謝珍發
                         李蜀鵬
                         盧慶豐
  天    仁     吳天財    張凱逸
                         李蜀鵬
                         熊旭卿
                         張文章
                         許再和
                         傅孟晉
  永昌民生     沈雅萍    李蘇新
               陳淑君    李蜀鵬
  寶來復興     張美玲    亥○○
               林忠吉    呂仁明
               黃德基    Ｅ○○
                         施君豪
                         盧慶豐
  群益南京     周淑華    翁清雄
               劉茂忠    王文欽
                         熊旭卿
                         陳來生
  京華台中     楊玉玲    王文欽
                         徐月秋
                         陳來生
                         廖永善
                         鄭期坤
                         陳金銘
  聯    興               夏雋隆
  長    鴻     諶祖文    傅孟晉
               張淑玲    洪蓮英
               吳國正    李蘇新
                         周天才
                         羅元清
                         張文廣
                         莊欽培
                         謝素慈
  大    昌     馬躍敏    Ｅ○○
  廣    億     劉玉炘    廖永善
               黃佩玉    畢建章
               陳裕隆    許政欽
                         李蘇新
                         傅孟晉
                         羅元清
                         李蜀鵬
                         劉清木
  台    鳳     尤淑緩    李蜀鵬
  上都小北               翁清雄
  中    日     陳淑女    曾金福
                         馬子彬
  金    豪     林德威    謝珍發
                         張志綱
                         施君豪
                         黃開浪
                         馬子彬
                         魯戈定蓮
                         曾金福
  上    揚    邵孟玲     熊旭卿
                         黃本漳
                         張文章
                         陳來生
                         徐月秋
  洪    福     古關群    謝正富
               張志銘    傅孟晉
               馬桂芳    鄭期坤
                         陳  薇
                         周天才
                         陳來生
                         吳天財
                         羅鳳連
                         郭烈和
                         盧慶豐
                         溫仁冬
                         李蜀鵬
                         施君豪
                         王文欽
                         羅元清
                         黃開浪
                         李國寶
                         張瑞嬌
                         楊舜卿
  洪福東港     劉乃中    陳金山
                         陳天賜
                         陳莊春金
                         陳朱米
                         陳貞妃
                         葉清我
                         王玉花
                         莊素連
                         蔡文儀
                         葉邱素香
                         陳  薇
                         涂秀惠
  洪福長安     魏安妮    黃本漳
                         謝珍發
                         唐金枝
                         唐黎惠
                         林  浩
                         李澤清
                         李秀蘭
  鳳    山     陳如方    亥○○
               范姜秀玉  呂仁明
                         張文章
                         宇○○
                         陳來生
                         張志綱
                         熊旭卿
                         許再和
  宜    豐               許永安
                         申○○
                         陳英士
  北    城     黃三才    傅孟晉
                         楊秋英
                         吳天財
                         張瑞嬌
                         徐月秋
                         許永安
                         Ｇ○○
                         呂仁明
                         陳來生
  宏    福     吳念慈    癸○○
                         呂仁明
                         羅元清
                         張瑞嬌
                         Ｅ○○
                         羅元清
  永    豐     張惠娟    陳美惠
               曾慧鶯    翁清雄
               李建麟    張松根
               趙蕙蓮    張文章
                         Ｂ○○
                         張鶴齡
                         陳成文
                         李俐炯
                         楊秋英
                         董永姜
                         施君豪
                         林文哲
                         熊旭卿
                         黃開浪
  永豐汐止     曾秀珠    魯戈定蓮
               王武鵬    張凱逸
               劉潔如    楊聰聲
                         韓民生
                         陳成文
                         王鍾翠霞
                         黃國棟
                         陳照誠
                         董永姜
                         楊正元
                         馬碧雲
                         羅鳳連
                         黃天讚
                         周偉勇
                         林秀麗
                         曾金福
                         馬子彬
                         陳清生
                         溫仁冬
  櫻    花     陳秋蘭    張敬宗
               翁春鳳    傅朝烈
               廖慧芬
               范光華
  大    江     王金華    張瑞嬌
                         廖永善
                         張志綱
                         溫仁冬
  元    統     洪寶麒    王文欽
               萬運乾    陳來生
               范碧瑤    李文香
               李文琴    陳吳秀緞
                         毛議鋒
                         徐月秋
                         林正雄
                         李政翰
  元統苗栗     胡碧珠    遠瞻開發
                         陳英士
                         何正雄
                         陳金銘
  遠    來     廖吉雄    溫仁冬
                         羅元清
                         傅孟晉
  日    富     林家如    王文欽
                         楊秋英
                         翁清雄
                         徐月秋
                         陳金銘
  百    年    孫文堂     楊舜卿
                         鄭期坤
  長    利    黃樹仁     鄭宏文
                         黃樹義
                         楊舜卿
                         吳天財
  怡    富    林  達     申○○
附表三：
(一)庚○○、辛○○等利用人頭帳戶買進華國等股票違約交割金額統計表（八十三年十
  月一日至八十三年十月四日）：
                    股    票     張     數   (仟股)     違   約  交   割
券商名稱  人 頭 戶   買         進    賣          出    華國股  違    約
          姓    名  10/1   10/3 10/4  10/1  10/3  10/4  票張數  金    額
                                                        (仟股)  (新台幣)
遠東證券  江 瑞 光   000   000  000                      000   00,810,000
          江 珍 珍   000   000   00                      000   00,290,000
日盛證券  周 偉 勇                    200
          楊 泰 安                    200    200
          陳 英 士                    200
          張 志 綱                           200
          楊 正 元                           200
群益南京  熊 旭 卿                    310
          王 文 欽                           280
京華台中  魯戈定蓮                    143
          鄭 通 洋                    333
          陳 清 生   000        000               000
          徐 月 秋         170
          廖 永 善                                125
台證證券  曾 文 雅                           242
日星證券  游陳翠琴                            50
          謝 淑 芬                            47
陽明證券  江 淑 雅                     156   185
          宋 愛 玲                      44   212
          宋 煌 雲                     216   196
          陳    璇                     215   178
          何 思 坤                      44
長鴻證券  楊 西 吟                   30
大昌證券  Ｄ ○ ○    00    00    00   000   000  000
          明 福 生                75              150
廣億證券  羅 元 清         000         000        000
台鳳證券  張 凱 逸                     400        355
          游 文 炎    00          00         000          00   00,520,000
          呂 長 國          40                            40   12,382,000
金豪證券  陳 英 士                     400        389
          何 正 雄                     400        400
          曾 文 雅                           455
          許 再 和                           417
          馬 碧 雲                                400
上揚證券  Ｃ ○ ○                     240
          Ｇ ○ ○                           216  179
          張 欲 濟                            87
          陳 來 生                           203
洪福證券  壬 ○ ○    40    30
          辰 ○ ○    40
          Ｅ ○ ○    40   180
          Ｂ ○ ○     8
          施 君 豪    40    30
          王 文 欽    40
          周 天 才    40    30
          陳    薇    44
          羅 元 清
          曾 金 福    40
          吳 天 財    40
          古 鑾 鑫    35
          謝 正 富          10                11
          羅 鳳 蓮          30
          張 瑞 嬌          30
          溫 仁 冬          20
          陳 英 士          30
          馬 子 彬          35
          盧 慶 豐          30
          黃 開 浪          30
洪福東港  涂 秀 惠   000   000   000
洪福台南  Ｅ ○ ○    00         000                     000   00,800,000
          陳 照 誠         000                           000   00,500,000
          韓 民 生           8                             8    2,520,000
          董 水 姜          99                            99   31,185,000
鳳山證券  魯戈定蓮   000   000                                 000000000
          張 凱 逸         000                           000    00000000
北城證券  陳 來 生                     496
          張 瑞 嬌   300                           406
          Ｇ ○ ○                           143
          魯戈定蓮               190
          徐 月 秋         000                           000    00000000
丙○○○  Ｅ ○ ○   000         000                     000    00000000
          呂 仁 明                     000   000   000
          張 瑞 嬌                     290   115
          羅 元 清                           100   268
大立證券  黃 日 德   000   000   000                     000    00000000
          陳 信 0   000   000    00                     000    00000000
永豐證券  陳 美 惠    00    00    00                      00    00000000
          李 孟 諭    00    00    00                      00    00000000
          張 鶴 齡    00    00    00                      00    00000000
          翁 清 雄    00    00    00                      00    00000000
          Ｂ ○ ○    00    00    00                      00    00000000
          施 君 豪    00    00    00                      00    00000000
          林 文 哲    00    00    00                      00    00000000
          李 俐 炯    00    00    00                      00    00000000
          黃 開 浪    00    00    00                      00    00000000
          董 水 姜    00    00    00                      00    00000000
          劉 俊 輝                00                      00    00000000
          張 文 琪                00                      00    00000000
          王 世 榮          00    00                      00    00000000
永豐汐止  楊 聰 聲    00    00                            00    00000000
          陳 照 誠    00    00    00                      00    00000000
          魯戈定蓮    00    00                            00    00000000
          王鍾翠霞    00    00    00                      00    00000000
          周 偉 勇    00    00    00                      00    00000000
          馬 碧 雲    00    00     0                      00    00000000
          羅 鳳 蓮    00    00                            00    00000000
          張 瑞 嬌    00    00    00                      00    00000000
          溫 仁 冬    00    00    00                      00    00000000
          詹 舜 雄    00    00    00                      00    00000000
          韓 民 生    00    00                            00    00000000
          黃 國 棟    00    00                            00    00000000
          曾 金 福    00    00    00                      00    00000000
          馬 子 彬    00    00    00                      00    00000000
          董 水 姜    00    00    00                      00    00000000
          黃 天 讚    49    49    49
          陳 清 生    00    00    00                      00    00000000
          楊 正 元    00    00    00                      00    00000000
合泰證券  張 嫊 娥                            99
          林周秀英                            25
大江證券  楊 聰 聲    87   110
          溫 仁 冬                00          00          00    00000000
          黃 國 棟    00   000                           000    00000000
          張 瑞 嬌                00          00          00    00000000
          鄭 通 洋                00          00          00    00000000
          張 志 綱                00                      00    00000000
元統證券  王 文 欽   000   000                           000    00000000
          徐 月 秋    00    00  00    00000000
元統苗栗  陳 英 士    00    00    00                     000    00000000
          何 正 雄    00    00    00                     000    00000000
          劉 俊 輝          00    00                     000    00000000
          明 福 生                00                     000    00000000
日富證券  翁 清 雄                     000        0000
          曾 文 雅                           739
丁○○○  張 文 琪               000                     000    00000000
長利證券  黃 樹 義         000   000   000         000   000    00000000
          王 年 謹               100
康和證券  楊 舜 卿                            94    93
          林 秀 麗                            95
中外證券  江 永 治                      59    58    53
          曹 昌 熙                      80    63    95
          曹 慧 中           1                       1
總    計            0000  0000  0000  0000  0000  0000  0000   0000000000
（原審誤算為0000000000特此更正）
(二)庚○○、辛○○等利用人頭帳戶買進華國等股票違約交割金額統計表（八十三年十
  月四日至十月六日）：
   證 券 商    人   頭     違約日期   股票種類  違約股數   違約金額
   永豐汐止    楊鍾月約     １０ ５   台灣農林   000000    00000000
               徐 志 龍     １０ ５   台灣農林   000000    00000000
               王 美 鈴     １０ ５   台灣農林   000000    00000000
               魯戈定蓮     １０ ５   華國飯店    00000    00000000
               詹 舜 雄     １０ ５   華國飯店    00000    00000000
                                      華國飯店    00000    00000000
               周 偉 勇     １０ ５   華國飯店    00000    00000000
                                      華國飯店    00000    00000000
               陳 清 生     １０ ５   華國飯店    00000    00000000
                                      華國飯店    00000    00000000
               楊 正 元     １０ ５   華國飯店    00000    00000000
                                      華國飯店    00000    00000000
               曾 金 福     １０ ５   華國飯店    00000    00000000
                                      華國飯店    00000    00000000
               馬 子 彬     １０ ５   華國飯店    00000    00000000
                                      華國飯店    00000    00000000
               張 瑞 嬌     １０ ５   華國飯店    00000    00000000
                                      華國飯店    00000    00000000
               溫 仁 冬     １０ ５   華國飯店    00000    00000000
                                      華國飯店    00000    00000000
               王鍾翠霞     １０ ５   華國飯店    00000    00000000
                                      華國飯店    00000    00000000
               羅 鳳 連     １０ ５   華國飯店    00000    00000000
                                      華國飯店    00000    00000000
               馬 碧 雲     １０ ５   華國飯店    00000    00000000
                                      華國飯店     0000     0000000
               黃 國 棟     １０ ５   華國飯店    00000    00000000
               陳 照 誠     １０ ５   華國飯店    00000    00000000
                                      華國飯店    00000    00000000
               楊 聰 聲     １０ ５   華國飯店    00000    00000000
               董 水 姜     １０ ５   華國飯店    00000    00000000
                                      華國飯店    00000    00000000
               韓 民 生     １０ ５   華國飯店    00000    00000000
               趙 允 中     １０ ５   台灣農林   000000    00000000
               陳 世      １０ ５   台灣農林   000000    00000000
               紀 林 麗     １０ ５   台灣農林   000000    00000000
   合   計                                                000000000
   元統苗栗    明 福 生     １０ ５   華國飯店    00000    00000000
                                      華國飯店    00000    00000000
               何 正 雄     １０ ５   華國飯店    00000    00000000
                                      華國飯店    00000    00000000
               陳 英 士     １０ ５   華國飯店    00000    00000000
                                      華國飯店    00000    00000000
               劉 俊 輝     １０ ５   華國飯店    00000    00000000
                                      華國飯店    00000    00000000
   合   計                                                000000000
   遠東證券    江 瑞 光     １０ ５   台灣農林   000000    00000000
                                      台灣農林   000000    00000000
                            １０ ５   全友電腦     0000      000000
                            １０ ５   華國飯店   000000    00000000
                                      華國飯店   000000    00000000
                            １０ ５   永昌基金  0000000    00000000
               江 珍 珍     １０ ５   華國飯店   000000    00000000
                                      華國飯店    00000    00000000
                            １０ ５   台灣農林    00000     0000000
                                      台灣農林   000000    00000000
   合    計                                               000000000
   富隆證券    蔣 序 龍     １０ ５   民興紡織    00000     0000000
               蔣 寶 三     １０ ５   光華鴻福  0000000    00000000
                                      台灣農林   000000    00000000
                                      民興紡織   000000    00000000
               李 遠 芬     １０ ５   台灣農林   000000    00000000
   合    計                                               000000000
   寶來復興    王 永 福     １０ ４   民興紡織    00000     0000000
                            １０ ５   元富基金    00000      000000
               楊 舜 卿     １０ ４   民興紡織   000000     0000000
                            １０ ５   尚鋒興業    00000     0000000
               黃 開 浪     １０ ４   民興紡織   000000     0000000
                                      欣欣大眾   000000     0000000
                            １０ ５   華 隆 特   000000     0000000
               盧 慶 豐     １０ ４   民興紡織    00000     0000000
                                      欣欣大眾   000000     0000000
                            １０ ５   元富基金   000000     0000000
                                      尚鋒興業    00000     0000000
               鄭 通 洋     １０ ４   民興紡織   000000     0000000
               施 君 豪     １０ ４   民興紡織   000000     0000000
                            １０ ５   元富基金   000000     0000000
                                      尚鋒興業   000000    00000000
   合    計                                                00000000
   永高證券    壬 ○ ○     １０ ５   光華鴻福  0000000    00000000
                                      怡富基金  0000000    00000000
                                      萬國鑽石  0000000    00000000
                                      台灣農林   000000    00000000
                                      東元電機   000000    00000000
               林 安 孟     １０ ６   華 隆 特   000000    00000000
               徐 巧 玲     １０ ５   京華先鋒   000000    00000000
                                      台灣農林   000000    00000000
   合    計                                               000000000
   大立證券    陳 信 三     １０ ５   華國飯店   000000    00000000
               黃 日 德     １０ ５   華國飯店   000000    00000000
   合   計                                                000000000
   元統證券    徐 月 秋     １０ ５   華國飯店    00000    00000000
               王 文 欽     １０ ５   華國飯店   000000    00000000
   合   計                                                 00000000
   台鳳證券   呂長國   83.10.05   台灣農林       000000        00000000
                                    華隆特       000000        00000000
                                  正隆紙業        00000          000000
                                  正隆紙業        00000          000000
                                  宏總建設        00000         0000000
                                  華國飯店        00000        00000000
                                  第一銀行         0000          000000
                                  中華開發       000000        00000000
                                  新竹企銀         0000         0000000
                                  高雄企銀         0000          000000
                                  台灣農林         0000          000000
           游文炎    83.10.05     台灣農林       000000        00000000
                                  碧悠電子        00000          000000
                                  華國飯店        00000        00000000
                                  中華開發         0000          000000
                                  高林實業       000000         0000000
                     00.10.06     第一銀行         0000          000000
                                  中華開發        000000       00000000
                                  中國商銀          0000         000000
                                  新竹企銀          0000        0000000
                                  高雄企銀          0000         000000
合  計                                                        000000000
洪福台南   韓民生    83.10.05     台灣農林        000000       00000000
                                  華國飯店          0000        0000000
           董永姜    83.10.05     台灣農林        000000       00000000
                                  華國飯店         00000       00000000
           陳照誠    83.10.05     華國飯店        000000       00000000
           王世榮    83.10.05     華國飯店         00000       00000000
           甘國銘    83.10.06     台灣農林        000000       00000000
           Ｅ○○    83.10.06     華國飯店        000000       00000000
           翁基海    83.10.06     華國飯店        000000       00000000
           何益仲    83.10.06     華國飯店        000000       00000000
                                  台灣農林        000000        0000000
合  計                                                        000000000
 （原審誤計為000000000特此更正）
丁○○○   張文期    83.10.05     華國飯店        000000       00000000
           蔡育芳    83.10.05     華國飯店        000000       00000000
           張文期    83.10.06     華國飯店        000000       00000000
           蔡育芳    83.10.06     華國飯店        000000       00000000
合  計                                                        000000000
新寶證券   陳玲琴    83.10.06     台灣農林        000000        0000000
                                  欣欣大眾        000000        0000000
合  計                                                         00000000
長利證券   黃樹義    83.10.05     華國飯店        000000       00000000
合  計                                                         00000000
北城證券   徐月秋    83.10.05     華國飯店        000000       00000000
合  計                                                         00000000
丙○○○   Ｅ○○    83.10.05     華國飯店        000000       00000000
                     00.10.06     華國飯店        000000       00000000
合  計                                                         00000000
鳳山證券   張凱逸    83.10.05     華國飯店        000000       00000000
           魯戈定蓮  83.10.05     華國飯店        000000       00000000
                     00.10.06     華國飯店        000000       00000000
           林桂香    83.10.05     華國飯店        000000       00000000
                     00.10.06     華國飯店        000000       00000000
           何益仲    83.10.05     華國飯店        000000       00000000
                     00.10.06     華國飯店        000000       00000000
           林朝展    83.10.05     華國飯店        000000       00000000
                     00.10.06     華國飯店        000000       00000000
           甘國銘    83.10.05     華國飯店        000000       00000000
                     00.10.06     華國飯店        000000       00000000
合  計                                                        000000000
大江證券   甘國銘    83.10.05     華國飯店        000000       00000000
                                  華國飯店         00000       00000000
           林朝展    83.10.05     華國飯店        000000       00000000
                                  華國飯店         00000       00000000
           楊聰聲    83.10.05     華國飯店        000000       00000000
           黃國棟    83.10.05     華國飯店        000000       00000000
           鄭通洋    83.10.05     華國飯店         00000       00000000
           溫仁冬    83.10.05     華國飯店         00000       00000000
           張瑞嬌    83.10.05     華國飯店         00000       00000000
           張志綱    83.10.05     華國飯店         00000       00000000
合  計                                                        000000000
永豐證券   林蕭柑    83.10.05     台灣農林        000000       00000000
           楊鍾月約  83.10.05     台灣農林        000000       00000000
           張鶴齡    83.10.05     華國飯店         00000       00000000
                                  華國飯店         00000       00000000
           Ｂ○○    83.10.05     華國飯店         00000       00000000
                                  華國飯店         00000       00000000
           翁清雄    83.10.05     華國飯店         00000       00000000
                                  華國飯店         00000       00000000
           陳美惠    83.10.05     華國飯店         00000       00000000
                                  華國飯店         00000       00000000
           李孟諭    83.10.05     華國飯店         00000       00000000
                                  華國飯店         00000        0000000
           林文哲    83.10.05     華國飯店         00000       00000000
                                  華國飯店         00000       00000000
           李俐炯    83.10.05     華國飯店         00000       00000000
                                  華國飯店         00000       00000000
           施君豪    83.10.05     華國飯店         00000       00000000
                                  華國飯店         00000       00000000
           黃開浪    83.10.05     華國飯店         00000       00000000
                                  華國飯店         00000       00000000
           王世榮    83.10.05     華國飯店         00000       00000000
                                  華國飯店         00000       00000000
           張文期    83.10.05     華國飯店         00000       00000000
                                  華國飯店         00000       00000000
           蔡育芳    83.10.05     華國飯店         00000       00000000
                                  華國飯店         00000       00000000
           董水姜    83.10.05     華國飯店         00000       00000000
                                  華國飯店         00000       00000000
           林朝展    83.10.05     華國飯店         00000       00000000
                                  華國飯店         00000       00000000
           甘國銘    83.10.05     華國飯店         00000       00000000
                                  華國飯店         00000       00000000
           方堅忍    83.10.05     台灣農林        000000       00000000
           徐朔芬    83.10.05     台灣農林       0000000       00000000
           劉俊輝    83.10.05     華國飯店         00000       00000000
           黃良智    83.10.05     華國飯店         00000       00000000
合   計                                                       000000000
洪福證券    壬○○  83.10.05      華國飯店         00000        0000000
            江瑞光  83.10.06      民興紡織        000000       00000000
                                  尚鋒興業        000000       00000000
                                  華隆特          000000       00000000
                                  台灣農林        000000       00000000
            陳英士  83.10.06      華國飯店         00000        0000000
            謝陳素雲83.10.06      中華工程        000000        0000000
                                  中鋼構           00000        0000000
                                  中環             00000        0000000
                                  友力             00000         000000
                                  台達             00000        0000000
                                  台灣櫻花          0000         000000
                                  味全             00000        0000000
                                  東華            000000       00000000
                                  欣欣大眾         00000        0000000
                                  南企             00000         000000
                                  南亞            000000       00000000
                                  國巨             00000        0000000
                                  華國飯店          0000         000000
                                  台灣農林          0000         000000
                                  嘉畜            000000        0000000
                                  榮化              0000          00000
                                  福懋             00000         000000
                                  台塑             00000        0000000
                                  遠百              0000          00000
                                  遠紡             00000         000000
                                  寶祥             00000         000000
            俞彩霞  83.10.05      華國飯店         00000        0000000
                                  台灣農林        000000       00000000
            古鑾鑫  83.10.05      華國飯店         00000       00000000
            曾宏文  83.10.05      台灣農林        000000       00000000
            魏廖耀華83.10.06      台灣農林        000000       00000000
            周宏年  83.10.05      台灣農林        000000       00000000
            陳清梅  83.10.05      台灣農林        000000        0000000
            俞金珠  83.10.06      台灣農林        000000       00000000
            魏兆禮  83.10.06      台灣農林        000000        0000000
            王美玲  83.10.05      台灣農林        000000       00000000
                                  欣欣大眾        000000        0000000
                                  華隆特          000000       00000000
                    00.10.06      尚鋒興業        000000        0000000
                                  台灣農林        000000       00000000
            Ｅ○○  83.10.05      華國飯店         00000        0000000
            盧慶豐  83.10.05      華國飯店         00000        0000000
            黃開浪  83.10.05      華國飯店         00000        0000000
            周天才  83.10.05      華國飯店         00000        0000000
            張瑞嬌  83.10.05      華國飯店         00000        0000000
            溫仁冬  83.10.05      華國飯店         00000        0000000
            馬子彬  83.10.05      華國飯店         00000       00000000
            黃良智  83.10.05      華國飯店         00000        0000000
            何益仲  83.10.05      華國飯店         00000        0000000
合  計                                                        000000000
洪福東港    吳燕黃    83.10.05    台灣農林         000000      00000000
            涂秀惠    83.10.05    華國飯店         000000      00000000
                      00.10.06    華國飯店         000000      00000000
            陳芝蘭    83.10.05    華國飯店         000000      00000000
                      00.10.06    華國飯店         000000      00000000
            陳真瑜    83.10.05    華國飯店         000000      00000000
                      00.10.06    華國飯店         000000      00000000
            許倪彰    83.10.05    華國飯店         000000      00000000
                      00.10.06    華國飯店         000000      00000000
            沈灼華    83.10.06    台灣農林         000000      00000000
            郭惠琴    83.10.06    台灣農林         000000      00000000
            莊延雄    83.10.06    台灣農林         000000      00000000
合   計                                                       000000000
洪福長安    Ｃ○○    83.10.05    台灣農林         000000      00000000
            周偉勇    83.10.05    台灣農林         000000      00000000
            楊正元    83.10.05    台灣農林         000000      00000000
            詹舜雄    83.10.05    台灣農林         000000      00000000
            黃本漳    83.10.06    台灣農林         000000      00000000
            謝珍發    83.10.06    台灣農林         000000      00000000
            廖永善    83.10.06    台灣農林         000000      00000000
            許永安    83.10.06    台灣農林         000000      00000000
            申○○    83.10.06    台灣農林         000000      00000000
            黃天讚    83.10.06    台灣農林         000000      00000000
            林文哲    83.10.06    台灣農林         000000      00000000
            陳清生    83.10.06    台灣農林         000000      00000000
合   計                                                      000000000
共   計                                                     0000000000
（原審誤算為0000000000特此更正）
★
庚○○、辛○○等於八十三年十月一日至八十三年十月五日利用人頭帳戶買進華國等
股票違約交割金額總計0000000000
附表四：
          公    債    附    買    回    資    金    流    向
  項              目      債券種類        付   款   方   式    備      考
一、三陽證券公司：
(一)83年10月03日未○○以 3503、3504、3507   三陽證券公司開具SB  一蔡佳晉調查
  公債向三陽證券公司附 、3537（一百萬元   00133D36支票，並限    筆錄乙份。
  買回賣出一億三千九百 面額)              開立未○○抬頭禁背  二三陽證券買
  萬元。               1141、1142、1303   台支（交通銀行南京    進成交單兩
                       5795、5240、186、  東路分行8024-1帳戶    張。
                       233、5797、188、    ）。               三支票影本乙
                       5856、5001、5002、                       張。
                       5003、5004、5005、
                       5006、5007、5008、
                       2265、1111、1897、
                       2488、2489、2490、
                       2491、534（五百萬
                       面額）
(二)83年10月04日未○○以 116、252、513、514 三陽證券公司開具交
  公債向三陽證券公司附 、1305、2348、2394 通銀行南京東路分行
  買回賣出一億零五百萬 (五百萬面額)       8024-1帳戶SB001374
  元。                  226-- 406、2652、 1支票，限開立未○○
                       2687、0000--0000、 抬頭禁背台支，資金
                       0000--0000、3963-- 存入洪福證券一銀中
                       3965、0000--0000   山99611帳戶。
二永昌證券公司：                                              一劉勤怡筆錄
(一)洪福證券於83年09月27 83-甲２期中央公債  永昌證券公司於83年    二份。（筆
  日以公債向永昌證券公                    07月13日自世華銀行    錄已先送）
  司附買回賣出一億五千                    儲畜部匯款至洪福證
  萬元。（83年07月13日                    券第一銀行中山分行
  續約至83年09月27日)                     99611帳。
                                          （匯款一億九千五百
                                          萬元，其中四千五百
                                          萬元係他筆附買回款
                                          項）
(二)洪福證券公司於83年08 82-甲-３期中央公債 永昌證券公司於83年
  月11日向永昌證券公司                    08日11日以台支BA95
  附買回賣出一億三百八                    67412 支付洪福證券
  十五萬九千七百六十二                    公司( 該台支金額為
  元。（續約至83年10月                    一億八百八十五萬九
  13日)                                   九千七百六十二元）
                                          ，由國際票券公司提
                                          示兌領。
(三)洪福證券公司於83年09 80-甲-２期中央公債 永昌證券公司於83年
  月29日向永昌證券公司                    09日27日以台支BA95
  附買回賣出二億一千六                    92124 支付洪福證券
  百萬元。                                公司，由中聯信託投
                                          資公司提示兌領。
三中聯信託投資公司：                                          一鄧創敦調查
(一)83.01.10洪福證券以公                    以台支AC0000000 支    筆錄乙份。
  債附買回賣出方式向中                    付，洪福證券背書後  二中聯信託公
  聯信託取得八百七十五                    ，中興票券提示。      司轉帳收入
  萬三千七百八十九元。                                          傳票十九份
(二)83.03.17洪福證券以公                    以台支BA0000000 支  三台支影本二
  債附買回賣出方式向中                    付，洪福證券背書後    十五份。
  聯信託取得一億三千萬                    存入該公司99611 帳
  元。                                    戶。
(三)83.03.18洪福證券以公                    以台支BA0000000 支
  債附買回賣出方式向中                    付，永昌證券背書後
  聯信託取得六千七百三                    存入該公司12888 -8
  十五萬七千五百三十五                    帳戶。
  元。
(四)83.03.18洪福證券以公                    以台支BA0000000 支
  債附買回賣出方式向中                    付，永昌證券背書後
  聯信託取得三億三千七                    存入該公司12888 -8
  百二十二萬七千一百八                    帳戶。
  十七元。
(五)83.03.18洪福證券以公                    以台支BA0000000 支
  債附買回賣出方式向中                    付，由國際票券公司
  聯信託取得二億零四十                    提示。
  一萬五千二百七十八元
  。
(六)83.03.30洪福證券以公                    以台支BA0000000 支
  債附買回賣出方式向中                    付，洪福證券背書後
  聯信託取得四億元。                      存入該公司99611 帳
                                          戶。
(七)83.04.01洪福證券以公                    以台支BA0000000 支
  債附買回賣出方式向中                    付，洪福證券背書後
  聯信託取得一千萬元。                    存入該公司99611 帳
                                          戶。
(八)83.04.19洪福證券以公                    以台支BA0000000 支
  債附買回賣出方式向中                    付，洪福證券背書後
  聯信託取得三億一千萬                    存入該公司99611 帳
  元。                                    戶。
(九)83.04.21洪福證券以公                    以台支BA0000000 支
  債附買回賣出方式向中                    付，洪福證券背書後
  聯信託取得四億元。                      存入該公司99611 帳
                                          戶。
(十)83.04.23洪福證券以公                    以台支BA0000000 支
  債附買回賣出方式向中                    付，洪福證券背書後
  聯信託取得四億九千萬                    存入該公司99611 帳
  元。                                    戶。
(十一)83.04.27洪福證券以公                    以台支BA0000000支付，
  債附買回賣出方式向中                    由國際票券公司提示。
  聯信託取得二億二千五
  百六十九萬八千九百三
  十八元。
(十二)83.04.27洪福證券以公                    以台支BA0000000支付，
  債附買回賣出方式向中                    中興票券提示。
  聯信託取得二億二千二
  百九十九萬九千七百九
  十一元。
(十三)83.04.27洪福證券以公                    以台支BA0000000支付，
  債附買回賣出方式向中                    永昌證券背書後存入該
  聯信託取得七千二百六                    公司12888-8帳戶。
  十二萬九千七百一十元
  。
(十四)83.04.28洪福證券以公                    以台支BA0000000支付，
  債附買回賣出方式向中                    洪福證券背書後存入該
  聯信託取得一億元。                      公司99611帳戶。
(十五)83.04.28洪福證券以公                    以台支BA0000000支付，
  債附買回賣出方式向中                    洪福證券背書後存入該
  聯信託取得一億元。                      公司99611帳戶。
(十六)83.04.28洪福證券以公                    以台支BA0000000支付，
  債附買回賣出方式向中                    洪福證券背書後存入該
  聯信託取得五千萬元。                    公司99611帳戶。
(十七)83.05.03洪福證券以公                    以台支BA0000000支付，
  債附買回賣出方式向中                    洪福證券背書後存入該
  聯信託取得二億四千萬                    公司99611帳戶。
  元。
(十八)83.05.06洪福證券以公                    以台支AC0000000支付，
  債附買回賣出方式向中                    洪福證券背書後，中華
  聯信託取得二億零千七                    票券提示。
  百四十五萬一千五百三
  十九元。
(十九)83.07.08洪福證券以公                    以台支BA0000000支付，
  債附買回賣出方式向中                    洪福證券背書後，中華
  聯信託取得四千一百一                    票券提示。
  十一萬五千六百二十四
  元。
(二十)83.07.13洪福證券以公                    以台支BA0000000支付，
  債附買回賣出方式向中                    洪福證券背書後存入該
  聯信託取得五億八千萬                    公司99611帳戶。
  元。
83.07.21洪福證券以公                    以台支BA0000000支付，
  債附買回賣出方式向中                    國際票券提示。
  聯信託取得一億九千三
  百五十六萬九千三百一
  十八元。
83.07.21洪福證券以公                    以台支BA0000000支付，
  債附買回賣出方式向中                    永昌證券背書後存入該
  聯信託取得二億五千三                    公司12888-8帳戶。
  百四十二萬五千五百九
  十四元。
83.07.21洪福證券以公                    以台支BA0000000支付，
  債附買回賣出方式向中                    中華票券提示。
  聯信託取得一億五千三
  百萬五千零八十八元。
83.08.26洪福證券以公                    以台支BA0000000支付，
  債附買回賣出方式向中                    洪福證券背書後存入該
  聯信託取得三千二百萬                    公司98339帳戶。
  元。
83.10.05洪福證券以公                    以台支BA0000000支付，
  債附買回賣出方式向中                    洪福證券背書後存入該
  聯信託取得三千萬元。                        公司98339帳戶。
四、國際票券金融公司：
(一)83.03.19洪福證券以公   中央公債80-2期   以台支AC0000000支付， 一曾美春調
  債附買回賣出方式向國                    洪福證券背書後存入該    查筆錄乙
  國際券取得二億元。                      公司99611帳號。         份。
                                                                二洪福證券
                                                                  交易明細
                                                                  表乙份。
                                                                三支票影本
                                                                  十一張。
(二)83.03.19洪福證券以公   中央公債80-1期   以台支AC0000000支付，
  債附買回賣出方式向國                    洪福證券背書後存入該
  際票券取得八千三百五
  十萬元。
(三)83.03.26洪福證券以公   中央公債80-1、   以交銀儲蓄部支票BB098
  債附買回賣出方式向國   80-2期。         2149支付，洪福證券背書
  際票券取得八千三百五                    後存入該公司99611帳戶。
  十萬元。
(四)83.03.31洪福證券以公   中央公債80-1、   以台支AC0000000支付。
附買回賣出方式向中       83-3期
  華票券取得二億元。
(五)83.04.01洪福證券以公   中央公債80-1、   以台支BA0000000支付，洪
  債附買回賣出方式向國   80-2、83-3期     福證券背書後存入該公司
  際票券取得一億八千萬                    99611帳戶。
  元。
(六)83.04.02洪福證券以公   中央公債83-3期   以交銀儲蓄部支票BB09821
  債附買回賣出方式向國                    67支付，洪福證券背書後
  際票券取得六千三百萬                    存入該公司99611帳戶。
  元。
(七)83.04.07洪福證券以公   中央公債80-2、   以台支AC0000000支付，洪
  債附買回賣出方式向國   82-6期           福證券背書後存入該公司
  際票券取得二億二千萬                    99611帳戶。
  元。
(八)83.04.16洪福證券以公   中央公債80-2、   以交銀儲蓄部支票BB09821
  債附買回賣出方式向國   82-6期           98支付，洪福證券背書後
  際票券取得三億元。                      存入該公司99611帳戶。
(九)83.04.19洪福證券以公   中央公債80-2期   以交銀儲蓄部支票BB09822
  債附買回賣出方式向國                    05支付，洪福證券背書後
  際票券取得三億元。                      存入該公司99611帳戶。
(十)83.07.20洪福證券以公   中央公債80-1、   以台支AC0000000支付，洪
  債附買回賣出方式向國   80-2期           福證券背書後存入該公司
  際票券取得一億四千萬                    99611帳戶。
  元。
(十一)83.09.01洪福證券以公   中央公債80-1、   一以台支AC0000000支付，
  債附買回賣出方式向國   81-2、81-5、       由中聯信託公司提示，
  際票券取得二億九千萬   82-1期             金額二億八千二百四十
  元。                                      八萬四千七百七十四元
                                            。
                                          二以台支BA0000000支付，
                                            洪福證券背書後存入該
                                            公司99611帳戶，金額七
                                            百五十一萬五千二百二十
                                            六元。
(十二)83.10.13中聯信託自行   中央公債80-1、
  承受洪福證券以公債附   81-2、81-2、
  買回賣出之公債六億九   82-1、82-6、
  千五百四十五萬元。     83-3期。
五、中興票券公司：
(一)83.05.05洪福證券以公 中央公債82-6期 以台支BA0000000支付，洪 一趙靜芳調查
  債附買回賣出方式向中                福證券背書後存入該公司    筆錄乙份。
  興票券取得四億元。                  99611帳戶。             二支票影本五
(二)83.07.28洪福證券以公 中央公債82-6期 以台支BA0000000支付，洪   張。
  債附買回賣出方式向中                福證券背書後存入該公司  三中興票券買
  興票券取得五千五百萬                99611帳戶。               進票券簽辦
  元。
(三)83.07.28洪福證券以公 中央公債80-1、 以台支BA0000000支付，洪   單影本七張
  債附買回賣出方式向中 80-2期         福證券背書後存入該公司    。
  興票券取得二億元。                  99611帳戶。
(四)83.08.11洪福證券以公 中央公債82-6期 以台支BA0000000支付，洪
  債附買回賣出方式向中                福證券背書後存入該公司
  興票券取得三千萬元。                99611帳戶。
(五)83.09.24洪福證券以公 中央公債82-6期 以台支BA0000000支付，洪
  債附買回賣出方式向中 83-2期北二高三 福證券背書後存入該公司
  興票券取得四千五百萬 期公債         99611帳戶。
  元。
(六)83.10.11中興票券自行 中央公債80-1、
  承受洪福證券以公債附 80-2、82-6、
  買回賣出之公債二億四 83-2期、北二高
  千五百一十萬零五百六 三期公債
  十六元。
六、中華票券公司：
(一)83.03.22洪福證券以公 中央公債80-2期 直接撥入洪福證券一銀中  一金祖安調查
  債附買回賣出方式向中                山99611帳戶。             筆錄乙份。
  華票券取得三億元。                                          二支票影本乙
(二)83.04.28洪福證券以公 中央公債80-1、 直接撥入洪福證券一銀中    張。
  債附買回賣出方式向中 81-2、81-3、   山99611帳戶。           三客戶買賣明
  華票券取得五億元。   83-2、82-6、                             細表。
                       83-2、83-3期                           四買賣收支簡
(三)83.05.03洪福證券以公 中央公債80-1、 以台支728388支付，抬頭    表。
  債附買回賣出方式向中 80-2期         中聯信託公司，該公司背  五賣出成交單
  華票券取得二億二千四                書後提示。                影本六份。
  百五十三萬四千零七十
  三元。
(四)83.06.20洪福證券以公 中央公債82-6期 直接撥入洪福證券一銀中
  債附買回賣出方式向中                山99611帳戶
  華票券取得一億三千萬
  元。
(五)83.07.13洪福證券以公 中央公債82-6、 以台支747364支付
  債附買回賣出方式向中 83-3期
  華票券取得二億元。
(六)83.10.14洪福證券以公 中央公債82-6、
  債所附買回到期，派員 83-3期
  持金額三億六千三百七
  十萬九千七百零二元之
  台支向中華票券辦理交
  割，取回公債。
資金流向  洪福證券99611帳戶  六十三億零二百五十一萬五千二百二十六元
          其             他  三十四億一千一百五十二萬八千元
附表五：
                扣    案    證    物    總    表
證物   搜索日期 持有人    所有人    證物名稱           冊（頁）  備  考
編號                                                   數
壹01   83.10.06 洪福證    洪福證券  李文寶營業員成交   一０七頁 台北市中山
                券副理              清單                        北路二段六
                林鶴鳴                                          一號五、六
                                                                樓
壹02                                李文寶客戶資料      一八頁
壹03                                馬桂芳營業員成      二一八
                                    交清單              頁
壹04                                張志銘營業員成      三九頁
                                    交清單
壹05                                古關群客戶資料      一０七頁
壹06                                古關群營業員成      七七頁
                                    交資料
壹07                                職員名冊            四九頁
壹08                                客戶資料            一０頁
壹09                                帳證資料            二二頁
壹10                                帳證資料            四四頁
壹11                                帳證資料            二二頁
貳01   83.10.06 洪福證     洪福證券 83.10.03、04尚未    一冊    台南市成功
                券張拿     台南分公 完成交割手續交割            路一一四號
                珠         司       單                          六樓
貳02                                交割明細表          一冊
貳03                                原始買賣記錄表－    一冊
                                    按客戶排列
貳04                                交割單(客戶委託     一冊
                                    賣出部分)
貳05                                客戶資料            一冊
貳06                                客戶基本資料        一冊
貳07                                人事組織圖及名冊    一冊
貳08                                客戶委託買進華國    一冊
                                    飯店股票交割單
01  83.10.06 洪福證      洪福證券 銀行匯款資料        一冊   台北市中山
               券黃俊                                          北路二段六
               敏                                              一號前
02                                股票帳證資料        一冊
03                                股票帳證資料        一冊
00                                000000        00冊
-3                                一一帳號支票
4                                   影本
00                                000000        0冊
                                    一一帳號支票
                                    影本
36                                股票帳證資料        一冊
37                                股票帳證資料        一冊
38                                81年股票紀錄        一冊
                                    單
39                                82年股票紀錄        一冊
                                    單
40                                83年股票紀錄        一冊
                                    單
41                                81年股票帳冊        四冊
42                                81年股票帳冊        二冊
43                                81年股票帳冊        八冊
-4
7
48                                80年出入股單        一冊
49                                出入股單            一冊
50                                辛○○公債賣        一冊
                                    出報告書
51                                壬○○公債賣        一冊
                                    出報告書
52                                壬○○公債買        一冊
                                    進報告書
53                                巳○○公債買        一冊
                                    進報告書
54                                壬○○等人連        一冊
                                    絡簿
參55                                庚○○支票影        一冊
                                    本
56                                華隆投資公司
                                    核章申請書          一冊
57                                股票質權設定資料    一冊
58                                股票質權設定資料    一冊
59                                洪福公司藍色手提袋  一個
60                                洪福公司綠色手提袋  一個
肆01   83.10.07 林枚蓉（林 洪福證券 匯款單據            一本  台北市○○街
                秀文之姊） 壬○○                             一四六巷四二
肆02                                銀行存摺影本        一冊  號一、二樓
伍01   83.10.08 以億修     洪福證券 股票明細表          一冊  台北市中山北
                           辛○○                             路二段六一號
伍02                                股票明細表          一冊  八樓
伍03                                股票交易明細表      一冊
伍04                                公債明細日報表      一冊
伍05                                股票明細表及其他資  一冊
                                    料
000-0000                          支票影本           九七冊
伍103                               銀行存摺            一冊（三本）
伍104                               應收、付票據備查簿  一冊
伍105                               股票帳冊            一冊
伍106                               帳冊                一本
陸01   83.10.08 詹麗琴     洪福證券 湯美月製作之丁帳    一冊  台北市○○路
陸02                                帳冊                一冊  三二八號十樓
陸03                                帳冊                一冊  之六
陸04                                帳冊                一冊
陸05                                洪福證券82年12      四五頁
                                    月業績獎金表
陸06                                洪福證券東港分公司  一冊
                                    83年金明細表
陸07                                洪福證券台中分公司  一冊
                                    83年金明細表
陸08                                洪福證券長安分公司  一冊
                                    83年金明細表
陸09                                洪福證券中山分公司  一冊
                                    83年金明細表
陸10                                公債簽收簿          一本
陸11                                總帳                一本
陸12                                金簽收簿          一本
陸13                                支票簽收簿          一本
陸14                                傳票備查簿          一本
陸15                                傳票備查簿          一本
陸16                                洪福證券81年4月購入 一冊
                                    公債明細表
陸17                                洪福證券支票送款簿  一冊
                                    存根
陸18                                一銀中山分行公文函  一冊
陸19                                洪福證券長安分公司  一冊
                                    退佣明細表
陸20                                洪福證券長安分公司  一冊
                                    83年轉帳傳票
陸21                                洪福證券東港分公司  一冊
                                    81年1月至83年9月轉
                                    帳傳票
陸22                                洪福證券台中分公司  一冊
                                    轉帳傳票
陸23                                洪福證券台中分公    一冊
                                    司八十二年轉帳傳
                                    票
陸24                                洪福證券台中分公    一冊
                                    司八十三年一至九
                                    月轉帳傳票
陸25                                洪福證券公司八十    一冊
                                    三年一月轉帳傳票
陸26                                洪福證券公司八十    一冊
                                    三年四月轉帳傳票
陸27                                洪福證券公司八十    一冊
                                    三年五月轉帳傳票
陸28                                洪福證券公司八十    一冊
                                    三年七月轉帳傳票
陸29                                洪福證券公司八十    一冊
                                    三年八月轉帳傳票
陸30                                洪福證券公司八十    一冊
                                    三年九月轉帳傳票
陸31                                八十一年十月至十    一冊
                                    二月調整損益表、
                                    分攤表
陸32                                八十二年一月至三    一冊
                                    月調整損益表、分
                                    攤表
陸33                                八十二年四月至六    一冊
                                    月調整損益表、分
                                    攤表
陸34                                八十二年七月至九    一冊
                                    月調整損益表、分
                                    攤表
陸35                                八十二年十月至十    一冊
                                    二月調整損益表、
                                    分攤表
陸36                                八十三年一月至三    一冊
                                    月調整損益表、分
                                    攤表
陸37                                八十三年四月至六    一五五頁
                                    月調整損益表、分
                                    攤表
陸38                                八十三年七月至八    一冊
                                    月調整損益表、分
                                    攤表
陸39                                八十三年二月至四    一冊
                                    月財務報表
陸40                                八十三年十月三、    一冊
                                    四日收支表
陸41                                洪福證券內部簽呈    一冊
                                    公文
陸42                                洪福證券公司獎勵    一冊
                                    員工提供發票辦法
陸43                                洪福證券公司部門    一冊
                                    職務表
陸44                                電腦磁碟片        一三二片
陸45                                辛○○提供統一發    一冊
                                    票領取業績獎金收
                                    據
陸46                                員工提供統一發票    一冊
                                    明細表
陸47                                員工提供統一發票    一冊
                                    明細表
陸48                                業績獎金表          一冊
陸49                                業績獎金表          一冊
陸50                                獎金明細表及收據    一冊
陸51                                員工薪資明細表      一冊
陸52                                營業員獎金          一冊
陸53                                公債電腦報表        一冊
    ?Pp???R@?<3?R@l4?R@?      ?Pp???R@???R@t4?R@??
陸55                                電話分機一覽表      一冊
陸56                                辛○○批核簽呈      一冊
陸57                                日記帳報表          一冊
陸58                                請款辦法            一冊
陸59                                日記內帳            一冊
陸60                                日記內帳            一冊
陸61                                日記內帳            一冊
陸62                                傳票                一冊
陸63                                傳票                一冊
陸64                                資產負債表          一冊
陸65                                錯帳專戶月報表      一冊
陸66                                冒用人頭拓印資料    一冊
陸67                                內帳製作證明表      一冊
陸68                                洪福證券一銀中山  五二０本
                                    分行支票存根
陸69                                雜物                二箱
柒01  83.10.13  馬忠芳  洪福證券    一銀中山九九六一  一三頁  台北市敦化南
                                    一及九八三二一帳          路二段六五號
                                    戶支票                    三樓
柒02                                辛○○及秀秀向馬    六頁
                                    忠芳貼現記錄表
柒03                                辛○○及秀秀貼現  三一頁
                                    記錄
柒04                                未○○世華儲蓄部    二本
                                    帳戶存摺影本
柒05                                庚○○開立予黃任    一頁
                                    中之支票影本
捌01  83.10.06  黃登美  洪福證券    華國股票庫存表      一張  台北市中山北
                                                              路二段四二號
                                                              九樓
捌02                                八十三年九月、十  十五頁
                                    月股票買賣紀錄表
捌03                                人頭戶印章拓印資    一頁
                                    料
捌04                                公債明細及庫存明    六頁
                                    細表
捌05                                與中聯信託公債買  一二頁
                                    賣紀錄成交單
捌06                                洪福公司與永昌證    五頁
                                    券公司買賣公債成
                                    交單
捌07                                小中八十三年八月    三頁
                                    買賣成交紀錄表
捌08                                八十二年、八十三    十頁
                                    年收支預計表
捌09                                買賣股票庫存表      四頁
捌10                                股票買賣軋平處理    一頁
                                    表（銘、馬、永）
捌11                                洪福證券買入、賣  七七頁
                                    出股票報告書
捌12                                華隆公司一銀中山    一張
                                    八九八九五號帳戶
                                    開立給洪福公司支
                                    票
捌13                                辛○○一銀中山九    二張
                                    五八七九帳戶開立
                                    之支票
捌14                                洪福證券公司一銀  四九張
                                    中山九八三二一及
                                    九九六一一帳戶開
                                    立之支票
玖01  83.10.18  蕭慶華  洪福證券    日新等公司股票及    一冊  台北市中山北
                                    股東資料                  路二段六一號
                                                              七樓
玖02                                洪福證券公司股東    一冊
                                    名冊
玖03                                煜立公司股東名冊    一冊
玖04                                義新、立豐、遠瞻    一冊
                                    等公司資料
玖05                                日新公司帳冊        一冊
玖06                                義新公司帳冊        一冊
玖07                                立豐公司帳冊        一冊
玖08                                集新公司帳冊        一冊
